臺灣雲林地方法院刑事判決               99年度訴字第508號
公  訴  人  臺灣雲林地方法院檢察署檢察官
被      告  陳彥志
選任辯護人  張蓁騏律師
上列被告因違反毒品危害防制條例案件，經檢察官提起公訴（99
年度偵字第2216號、第3158號），本院判決如下：
    主    文
陳彥志所犯罪名及處罰，詳如附表一「所犯罪名及處罰」欄所示
，應執行有期徒刑拾柒年。未扣案之不詳廠牌行動電話壹支（含
門號0000000000號SIM 卡壹張）沒收之，如全部或一
部不能沒收時，追徵其價額。未扣案之販賣毒品所得新臺幣壹萬
肆仟伍佰元沒收之，如全部或一部不能沒收時，以其財產抵償之
。
其餘被訴部分無罪。
    犯罪事實
一、陳彥志（綽號「志哥」、「小強」、「阿國」）明知海洛因
    、甲基安非他命分別係毒品危害防制條例第2 條第2 項第1
    、2 款所列管之第一、二級毒品，不得非法持有、販賣，竟
    分別基於販賣第一級毒品海洛因（下稱海洛因）、第二級毒
    品甲基安非他命（下稱甲基安非他命）以營利之犯意，以其
    所有不詳廠牌行動電話、內裝其所有門號0000000000號SIM
    卡（下稱0000000000號行動電話）作為販賣毒品之聯絡工具
    ，分別為下列行為：
  (一)民國98年7 月2 日上午10時4 分許，張文堂以其持用之門號
    0000000000號行動電話（下稱0000000000號行動電話），撥
    打陳彥志持用之門號0000000000號行動電話，雙方約妥甲基
    安非他命之交易時間、地點等事宜後，陳彥志即於同日上午
    11時4 分許（兩人通話後約1 個小時），駕駛深色小貨車，
    抵達張文堂雲林縣水林鄉塭底村塭底37號住處，由張文堂步
    行至陳彥志所駕駛之車輛旁，再由陳彥志自車窗交付價值新
    臺幣（下同）1 千元之甲基安非他命1 包予張文堂，並當場
    向張文堂收取現金1 千元，以此方式販買甲基安非他命予張
    文堂（起訴書附表編號11）。
  (二)民國98年7 月8 日下午5 時35分許，陳彥志以其持用之0000
    000000號行動電話，撥打李明達持用之門號0000000000號行
    動電話（下稱0000000000號行動電話），雙方約妥甲基安非
    他命之交易事宜、地點後，李明達即搭乘友人蔡昌諭駕駛之
    車輛，於同日下午5 時50分許（兩人通話後約10幾分鐘），
    抵達雲林縣虎尾鎮燦坤門口，復由陳彥志騎乘機車引導其等
    至雲林縣虎尾鎮虎尾科技大學宿舍旁大樓外後，李明達未下
    車僅搖下車窗，而由陳彥志騎機車至副駕駛座旁，以一手交
    錢一手交貨方式，販賣5 百元甲基安非他命1 包予李明達，
    並當場向李明達收取5 百元（起訴書附表編號1 ）。
  (三)98年7 月12日下午6 時25分、36分、50分許，陳彥志以其持
    用之0000000000號行動電話，與陳孟顯持用之門號00000000
    00號行動電話（下稱0000000000號行動電話）聯繫，雙方約
    妥甲基安非他命之交易事宜、地點後，陳孟顯從住處騎乘機
    車至雲林縣北港鎮○○○○路民眾服務站前，陳彥志亦駕駛
    墨綠色載貨用箱型車至該處，由陳孟顯步行至陳彥志駕駛之
    車輛旁，再由陳彥志自車窗交付2 千元甲基安非他命1 包予
    陳孟顯，並當場向陳孟顯收取現金2 千元，以此方式販賣甲
    基安非他命予陳孟顯（起訴書附表編號5 ）。
  (四)98年7 月18日下午4 時47分許，陳孟顯以其持用之00000000
    00號行動電話，撥打陳彥志持用之0000000000號行動電話，
    雙方約妥甲基安非他命之交易事宜後，陳彥志復於同日下午
    6 時58分許，以其持用之上開行動電話，撥打陳孟顯持用之
    上開行動電話，相約在雲林縣北港鎮圓環附近交易，陳孟顯
    即騎乘機車至雲林縣北港鎮圓環附近，陳彥志則駕駛前揭墨
    綠色箱型車至該處，由陳孟顯步行至陳彥志之車輛旁，再由
    陳彥志自車窗交付2 千元甲基安非他命1 包予陳孟顯，並當
    場向陳孟顯收取現金2 千元，以此方式販賣甲基安非他命予
    陳孟顯（起訴書附表編號6 ）。
  (五)98年7 月25日晚上8 時30分時許，陳孟顯以其持用之000000
    0000號行動電話，撥打陳彥志持用之0000000000號行動電話
    ，雙方約妥甲基安非他命之交易事宜後，陳孟顯即騎乘機車
    至雲林縣北港鎮舊水廠旁堤防邊外環道路，陳彥志亦駕駛上
    開墨綠色箱型車至該處，於同日晚上9 時許（兩人通話約半
    小時後），由陳孟顯步行至陳彥志所駕駛之車輛旁，再由陳
    彥志自車窗交付1 千元甲基安非他命1 包予陳孟顯，並當場
    向陳孟顯收取現金1 千元，以此方式販賣甲基安非他命予陳
    孟顯（起訴書附表編號7 ）。
  (六)98年8 月19日下午6 時6 分、17分許，陳彥志以其持用之00
    00000000號行動電話，與陳孟顯持用之0000000000號行動電
    話聯繫，雙方約妥甲基安非他命之交易事宜、地點後，陳孟
    顯即騎乘機車至雲林縣北港鎮舊水廠旁堤防邊外環道路，陳
    彥志亦駕駛上開墨綠色箱型車至該處，於同日晚上6 時47許
    （兩人通話約半小時後），由陳孟顯即步行至陳彥志駕駛之
    車輛旁，再由陳彥志自車窗交付2 千元甲基安非他命1 包予
    陳孟顯，並當場向陳孟顯收取現金2 千元，以此方式販賣甲
    基安非他命予陳孟顯（起訴書附表編號8 ）。
  (七)98年8 月18日（起訴書誤載為19日）下午5 時許，陳彥志駕
    駛黑色馬自達自小客車抵達雲林縣北港鎮建國國中後面路邊
    ，與步行至其所駕駛車輛旁之蘇嘉逢見面，由陳彥志自車窗
    交付1 千元海洛因1 包予蘇嘉逢，並當場向蘇嘉逢收取現金
    1 千元，以此方式販賣海洛因予蘇嘉逢；嗣於98年8 月19日
    凌晨4 時21分許，蘇嘉逢以其持用之門號0000000000號行動
    電話（下稱0000000000號行動電話），撥打陳彥志持用之00
    00000000號行動電話，向陳彥志抱怨此次購買之海洛因品質
    不佳（起訴書附表編號2 ）。
  (八)98年8 月20日凌晨4 時15分、上午9 時43分許，蘇嘉逢以其
    持用之0000000000號行動電話，撥打陳彥志持用之00000000
    00號行動電話，雙方約妥海洛因之交易數量、地點等事宜後
    ，於同日早上10時許，陳彥志駕駛黑色馬自達自小客車抵達
    雲林縣北港鎮扶朝里扶朝83之3 號蘇嘉逢住處，由蘇嘉逢步
    行至陳彥志所駕駛之車輛旁，再由陳彥志自車窗交付5 千元
    海洛因1 包予蘇嘉逢，並當場向蘇嘉逢收取現金5 千元，以
    此方式販賣海洛因予蘇嘉逢（起訴書附表編號3 ）。
  (九)98年8 月23日下午4 時29分、50分許，蘇嘉逢以其持用之00
    00000000號行動電話，撥打陳彥志持用之0000000000號行動
    電話，雙方約妥海洛因之交易事宜、數量後，陳彥志即駕駛
    黑色馬自達自小客車抵達雲林縣北港鎮建國國中後面之民樂
    路，蘇嘉逢亦駕駛車輛至該處，由蘇嘉逢下車到陳彥志所駕
    駛車輛之副駕駛座，再由陳彥志以賒帳方式，販賣1 千元之
    海洛因1 包予蘇嘉逢（起訴書附表編號4 ）。
二、案經臺灣雲林地方法院檢察署檢察官指揮雲林縣警察局北港
    分局偵查起訴。
    理    由
壹、證據能力部分：
一、按被告以外之人於審判外之言詞或書面陳述，除法律有規定
    者外，不得作為證據，刑事訴訟法第159 條第1 項定有明文
    。經查，本案證人張文堂（就犯罪事實一、(一)部分）、李明
    達（就犯罪事實一、(二)部分）、陳孟顯（就犯罪事實一、(三)
    至(六)部分），蘇嘉逢（就犯罪事實一、(七)至(九)部分），均屬
    於被告陳彥志以外之人於審判外之陳述，被告及其辯護人爭
    執上開陳述之證據能力，而上開證人之警詢筆錄，亦未經檢
    察官舉證證明有何刑事訴訟法第159 條之2 、之3 規定所列
    之事由存在，因而排除作為本件證據之使用。
二、被告以外之人於偵查中向檢察官所為之陳述，除顯有不可信
    之情況者外，得為證據，刑事訴訟法第159 條之1 第2 項定
    有明文。偵查中對被告以外之人（包括證人、鑑定人、告訴
    人、被害人及共同被告等）所為之偵查筆錄，或被告以外之
    人向檢察官所提之書面陳述，性質上均屬傳聞證據。惟現階
    段刑事訴訟法規定檢察官代表國家偵查犯罪、實施公訴，依
    法其有訊問被告、證人及鑑定人之權，證人、鑑定人且須具
    結，而實務運作時，檢察官偵查中向被告以外之人所取得之
    陳述，原則上均能遵守法律規定，不致違法取供，其可信度
    極高，職是，被告以外之人前於偵查中已具結而為證述，除
    反對該項供述得具有證據能力之一方，已釋明「顯有不可信
    之情況」之理由外，不宜遽指該證人於偵查中之陳述不具證
    據能力。查本案證人張文堂、李明達、陳孟顯、蘇嘉逢於偵
    查中所為之陳述，雖屬傳聞證據，然渠等於偵查中所為證言
    ，均經具結，而被告及辯護人未能釋明上開陳述有何「顯不
    可信之情況」，且於客觀之外部情狀上，難認有何顯不可信
    之情狀，依刑事訴訟法第159 條之1 第2 項規定，自得作為
    本案證據使用。
三、通訊監察錄音之譯文，僅屬依據監聽錄音結果予以翻譯之文
    字，固具文書證據之外觀，但實際上仍應認監聽所得之錄音
    帶，始屬調查犯罪所得之證物，乃刑事訴訟法第165 條之1
    第2 項所稱之證物，如其蒐證程序合法，並經合法調查，自
    具證據能力；監聽譯文倘係公務員（員警）依法定程序而取
    得，被告或訴訟關係人就其真實性復無爭執（即不否認譯文
    所載對話內容之真實無偽），法院並曾依刑事訴訟法第165
    條第1 項規定，踐行證據調查之法定程序，向被告宣讀或告
    以要旨，則其自得採為認定被告有罪之基礎，而有證據能力
    ，有最高法院95年度臺上字第295 號、96年度臺上字第7147
    號判決意旨可資參照。查本案卷附0000000000號行動電話對
    外聯絡之通訊監察譯文，均係警員按監聽光碟側錄對話內容
    轉譯所得，且上開監聽係依據本院98年度聲監字第191 號、
    98年度聲監續字第151 號、98年度聲監續字第183 號通訊監
    察書所實施，有上開通訊監察書暨電話附表各1 份在卷可稽
    ，監聽程序並無瑕疵可指，被告與其辯護人雖辯稱上開通訊
    監察譯文非被告與他人之通話內容，惟並不爭執上開譯文之
    正確性及證據能力，且本院已分別於100 年5 月31日、6 月
    1 日當庭播放附表二編號1.2.3.(1)(2)7.所示通話時間之通訊
    監察光碟，以為勘驗，並製成附表二編號1.2.3.(1)(2)7.所示
    之勘驗筆錄，且本院於審判期日時復已提示上開譯文及勘驗
    筆錄供被告辨認、表示意見及進行辯論，揆諸前揭判決意旨
    ，應認上開通訊監察譯文、勘驗結果均具有證據能力。
四、法院或檢察官依刑事訴訟法第208 條規定囑託醫院、學校或
    其他相當之機關、團體為鑑定時，祇須其以言詞或書面提出
    之鑑定報告，符合刑事訴訟法第206 條第1 項、第208 條所
    規定之形式要件，即具有證據能力，此即屬於刑事訴訟法第
    159 條第1 項所稱「法律有規定」之特別情形。而刑事訴訟
    之鑑定，為證據調查方法之一種，係指由具有特別知識經驗
    之人或機關，就特別需要特殊知識經驗之事項，予以鑑識、
    測驗、研判及斷定，供為法院或檢察官認定事實之參考。而
    刑事訴訟法第198 條規定：「鑑定人由審判長、受命法官或
    檢察官就下列之人選任一人或數人充之：一、就鑑定事項有
    特別知識經驗者。二、經政府機關委任有鑑定職務者。」同
    法第208 第1 項前段規定：「法院或檢察官得囑託醫院、學
    校或其他相當之機關、團體為鑑定」即本此旨。查卷附內政
    部警政署刑事警察局100 年3 月14日刑鑑字第1000030919號
    鑑定書，係經本院囑託上開機關為鑑定，有本院99年11月12
    日雲院恭刑弘決99訴508 字第10565 號函文附卷可考，揆諸
    前揭說明，上開鑑定書，屬法律規定得為證據者，自具有證
    據能力。
五、刑事訴訟法第159 條之4 規定，可作為證據之文書有：一除
    顯有不可信之情況外，公務員職務上製作之紀錄文書、證明
    文書。二除顯有不可信之情況外，從事業務之人於業務上或
    通常業務過程所須製作之紀錄文書、證明文書。三除前2 款
    之情形外，其他於可信之特別情況下所製作之文書。而該法
    條第2 款所稱從事業務之人於業務上或通常業務過程所須製
    作之紀錄文書、證明文書，因係於通常業務過程不間斷、有
    規律而準確之記載，且大部分紀錄係完成於業務終了前後，
    無預見日後可能會被提供作為證據之不實登載動機，不實之
    可能性小，除非該等紀錄文書或證明文書有顯然不可信之情
    況，否則有承認其為證據之必要；因此，採取上開文書作為
    證據，應注意該文書之製作，是否係於例行性之業務過程中
    ，基於觀察或發現而當場或即時記載之特徵。查卷附之0000
    000000號行動電話申登人資料，係電信業者依申請人申辦門
    號時所登記之身分資料而登錄，僅用以識別門號申請人之人
    別，顯非為訴訟上之特定目的而製作，而係屬於通常業務過
    程中之例行性記載，自屬於從事業務之人於業務上或通常業
    務過程所須製作之紀錄文書，經查亦無顯不可信之情況，故
    上開門號申登人資料查詢資料自均具有證據能力，合先敘明
    。
貳、實體部分：
一、認定犯罪事實之證據及理由：
    訊據被告固坦承曾於98年7 月間持用0000000000號行動電話
    ，惟矢口否認分別於附表一所示之時、地，販賣甲基安非他
    命予張文堂1 次、販賣甲基安非他命予李明達1 次、販賣甲
    基安非他命予陳孟顯4 次及販賣海洛因予蘇嘉逢3 次等犯行
    ，並辯稱：未分別於附表一所示之時間，與張文堂持用之00
    00000000號行動電話、李明達持用之0000000000號行動電話
    、陳孟顯持用之0000000000號行動電話，蘇嘉逢持用之0000
    000000號行動電話通話云云，經查：
  (一)按施用或持有毒品危害防制條例之毒品者所稱其向某人買受
    毒品之指證，不得作為有罪判決之唯一證據，仍須調查其他
    必要之補強證據以證明之。然所謂之補強證據，並非以證明
    犯罪構成要件之全部事實為必要，倘其得以佐證證人指證之
    犯罪非屬虛構，能予保障其供證之事實之真實性，即已充分
    。又得據以佐證者，雖非直接可以推斷該被告之實施犯罪，
    但以此項證據與證人之供述為綜合判斷，若在客觀上足以使
    人對被告之犯罪事實獲得確信之心證者，即足當之。次按證
    人之陳述有部分前後不符，或相互間有所歧異時，究竟何者
    為可採，法院仍得本其自由心證予以斟酌，非謂一有部分不
    符或矛盾，即應認其全部均不可採信。尤其證人對於事物之
    注意及觀察，本有其能力上之限制，未必如攝影機或照相機
    般，對所發生或經歷的事實均能機械式無誤地捕捉，亦未必
    能洞悉事實發生過程之每一細節及全貌。且對於過往事物之
    記憶，隨時日之間隔而漸趨模糊或失真，自難期其如錄影重
    播般地將過往事物之原貌完全呈現。是證人之證言，有時因
    觀察角度、記憶能力或詢（訊）問方式不同等因素，所述難
    免略有出入。苟若無重大瑕疵，而其基本事實之陳述，與真
    實性無礙時，仍非不得予以採信（最高法院98年度臺上字第
    822 號判決要旨參照）。特別是施用毒品之行為人，其向販
    毒之人購買毒品之時，所在意的是何時可拿到毒品施用，有
    時更剛好毒癮發作，思路不甚清楚，故其對購買毒品次數、
    金額、價格之記憶，有時甚為模糊，需透過其他證據輔助（
    如先前筆錄、通訊監察譯文或通聯紀錄等）其回想，若其指
    證他人販賣毒品之情節前後一貫，未有重大明顯偏離、反覆
    矛盾或不合情理之處，且有其他證據可資補強，自難認其證
    詞不能採信。又按販毒案件之證人，因其案件之特性，每常
    見於審理中接受交互詰問之時，未敢坦言曾向被告購買毒品
    之情形，而其所顯示者，並非證人於審判中之陳述恆較於審
    判外之陳述具有更高之可信性，毋寧是在未直接面對被告、
    當庭對質或接受交互詰問之情況下，證人因心理之壓力程度
    較低，亦可能處於較易為合於真實陳述之狀態。逵諸一般證
    人基於人性之弱點以及事後避免得罪涉案被告之考量，往往
    有在嗣後翻異前供而改為有利於被告證述之現象，甚至諉稱
    其在警詢時所述係受警方逼迫云云，藉以避免遭被告仇視，
    而被告亦每利用此種情形，主張購毒者所為之指證前後矛盾
    或非出於本意，而請求法院排斥其證詞之可信性，惟法院對
    證人所為前後矛盾之證詞，不宜僅依表面觀察，發現其一有
    矛盾情形即全然摒棄不採，亦不應依證人事後之翻供即認其
    原先之證詞不實，法院為確實發現真實，仍有必要依前述證
    人人性弱點之角度深切觀察其前後所為不同之證述，何者係
    真實可信，何者係事後為避免得罪被告所為迴護之詞，而不
    應採信，以作為判決之依據，先予敘明。
  (二)就犯罪事實一、(一)（即附表一編號1.）販賣予張文堂部分：
  1.業據證人張文堂於99年4 月27日偵查中具結證稱：之前有施
    用毒品習慣，伊是以0000000000號行動電話，聯絡向綽號「
    小強」之人購買甲基安非他命，於警詢指認為指認犯罪嫌疑
    人記錄表編號2 之人，經警察告知該人為陳彥志，一共向陳
    彥志買過2 次甲基安非他命；【告以通訊監察譯文內容】（
    問：98年7 月2 日上午10時4 分，這一通通話後之交易情形
    為何？）伊請陳彥志拿毒品來伊雲林縣水林鄉的家，打電話
    約1 小時，陳彥志開一臺深色小貨車來，沒有下車，由伊走
    到駕駛座旁，陳彥志搖下車窗，拿1 包用夾鍊袋包裝之甲基
    安非他命，伊拿1 千元給陳彥志，後來伊就拿甲基安非他命
    回家裡房間施用等語綦詳（見他字卷(二)第199 頁），此與證
    人張文堂於100 年6 月1 日本院審理時證陳：（問：是否認
    識在庭之被告？）曾看過；（你與被告有無仇恨？）沒有；
    【當庭播放98年7 月2 日上午10時4 分之通訊監察光碟（即
    附表二編號1.所示之通訊監察譯文】（問：這一通電話係你
    與何人通話？）這支電話就是與他講的（手指被告）；（問
    ：在這通電話中，你有說要買與那天一樣的東西，係指什麼
    東西？）甲基安非他命，茶葉就是甲基安非他命。（問：你
    之前曾向陳彥志買過甲基安非他命？）一次的樣子。（問：
    何以知道陳彥志有在賣毒品？）那是伊有時拜託陳彥志幫伊
    買。（問：何以知道陳彥志有毒品？）以前在一起時，伊有
    問陳彥志是否有地方可以拿毒品。（問：所以陳彥志說有，
    你若需要的話，你就打電話叫陳彥志幫你拿？）對。（問：
    你就將錢拿給陳彥志？）對。（問：陳彥志就將毒品交給你
    ？）對；（問：檢察官於偵訊中問你「98年7 月2 日上午10
    時4 分，這一通話的交易情形為何？」你回答「有，我請陳
    彥志拿毒品來我水林鄉的家，打完電話約一個小時，陳彥志
    開一臺小貨車來，顏色是深色，陳彥志沒有下車，我走到駕
    駛座車旁，陳彥志把車窗搖下來，陳彥志拿一包用夾鍊袋裝
    的安非他命給我，我拿1 千元給陳彥志，我拿了甲基安非他
    命就在家房間施用」，是否是事實？）這1 次有拿，在伊那
    裡時，伊有對陳彥志說，若伊要拿，就是1 千元，所以這次
    伊有交1 千元給陳彥志，陳彥志拿1 千元甲基安非他命給伊
    等語（見本院卷卷二第80頁反面至第82頁反面、第85頁反面
    、第87頁反面、第89頁），互核並無不符。
  2.證人張文堂前揭於本院審理時證述向被告購買甲基安非他命
    之情節，雖較偵查中之證詞簡略，然證人張文堂兩次作證相
    隔兩年之久，而人之記憶難免隨時間經過淡忘，證人張文堂
    既能於本院當庭播放98年7 年2 日上午10時4 分許之通訊監
    察光碟（詳附表二編號1.），以及經公訴人於主詰問時告以
    98年4 年27日證人張文堂偵查筆錄之內容後，明確指稱：上
    開98年7 年2 日上午10時4 分許之通訊監察譯文，是其與被
    告間之通話，通話內容是要向被告購買甲基安非他命，被告
    有於98年7 月2 日交付1 包甲基安非他命予伊，並向伊收取
    1 千元等甲基安非他命交易之重要細節，且前後證述一貫，
    未有重大明顯偏離，反覆矛盾或不合情理之處，足認其所證
    述，係親身經歷之事實而非虛捏之詞；復觀之上開證人張文
    堂與被告之通話內容（詳附表二編號1.），證人張文堂問及
    被告：「還有東西嗎？」「還有嗎？」被告即回問「哪一種
    ？那天的茶葉（臺語）？」「跟那天一樣的嗎？」之後談妥
    見面時間後，隨即結束通話，有本院98年度聲監字第191 號
    通訊監察書暨電話附表及附表二編號1.所示之通訊監察譯文
    各1 份（見警卷第9 、10頁；本院卷卷二第81頁反面）在卷
    可稽，此通話內容與一般親朋好友間通話或真正買賣茶葉之
    情形迥異，反與一般毒品交易者之間，用語隱諱，為避免查
    緝，以代號「東西」、「茶葉」代替毒品，以「一樣的嗎？
    」代替毒品數量或種類等通話內容相近，足徵證人張文堂與
    被告約定見面，目的係為交易毒品無訛；另參以證人張文堂
    與被告並無恩怨過節，當無甘冒偽證之處罰而故為不實證詞
    之可能，酌以被告自陳：平時代步之交通工具為貨車，登記
    在父親名下等情（見本院卷卷一第35頁反面至第36頁），是
    證人張文堂前揭證詞應非虛言，可以採信。
  3.至被告之辯護人為其辯護稱：證人張文堂於詰問時表示在警
    詢時有受到不正訊問，故證人張文堂在警詢及偵訊時，應有
    藥癮發作精神不佳的情況，另證人張文堂對於向被告購買甲
    基安非他命之數量、金額及次數，前後說詞反覆，證人張文
    堂之證詞可信性堪虞；尤其證人張文堂年紀已大，在庭時表
    現出痛苦的情狀，其記憶是否正確，此部分仍顯有疑慮；證
    人張文堂於警詢指認時，第一次指認係「6 號」，經警察再
    次詢問「6 號？是幾號？」證人張文堂才又指認係「2 號」
    ，應係受到警察誘導等語，惟查：
  (1)公訴人於本院100 年6 月1 日詰問證人張文堂時，已向證人
    張文堂確認其身體狀況，證人張文堂明白表示：「我現在沒
    有在犯毒癮。」（見本院卷卷二第91頁），證人張文堂自無
    被告之辯護人所指身體狀況有異，影響記憶之問題。
  (2)經本院於100 年8 月23日當庭勘驗證人張文堂99年4 月27日
    之警詢錄音，勘驗結果認為：「本次勘驗錄音光碟1 片，
    僅有錄音檔無影像，時間長約57分36秒，係全程連續錄音，
    而筆錄製作過程係採『一問一答』方式進行，筆錄記載雖非
    依照原對答文字予以記載，但筆錄記載之內容與錄音內容在
    本意上大致相符，其中證人張文堂之回答內容較為簡略，係
    由警方整理後為完整之記錄。證人張文堂於詢答過程中似
    乎精神狀況不佳，語氣有時較虛弱，答話緩慢，有打呵欠或
    趴在桌上之情形，但是證人張文堂尚能針對警察的問話回答
    。而警察詢問之態度尚稱平和，僅有幾次證人趴在桌上時，
    警察聲量比較大，要證人張文堂起來說，要不然無法錄音，
    除此之外，並無證人張文堂所稱，在指認照片時，若不指認
    被告，警察要將證人張文堂拖出去打之情形。」
  (3)就證人張文堂於警詢指認被告之方式，證人張文堂於99年4
    月27日，係全程連續錄音，而筆錄製作過程係採「一問一答
    」方式進行，已如前述，參以卷附證人張文堂99年4 月27日
    之警詢筆錄（見警卷第58頁），為8 人照片成列指認，形式
    上符合指認規則，酌以本院勘驗上開警詢錄音之筆錄（見本
    院卷卷二第154 頁），司法警察請證人張文堂指認何人為其
    所指販賣甲基安非他命之「陳彥志」前，即告知提供之8 張
    相片中，陳彥志有可能在裡面也可能沒在裡面等語，經證人
    張文堂回以「6 號」後，員警亦向證人張文堂說明指認照片
    與編號之相對位置：這個2 號寫在上面。這1 號、這2 號、
    3 號、4 號、5 號、6 號等語，並再三向證人張文堂確認其
    所指稱「陳彥志」是否就是編號2 號照片之人，由此可知證
    人張文堂於警詢一次指稱「6 號」，應係因被告之照片格子
    上、下方，各有「02」、「06」之編號，誤指被告之照片為
    編號「06」，為警再次說明照片與編號搭配方式，證人張文
    堂才正確指認被告之照片為編號「02」，司法警察應無誘導
    證人張文堂指認被告之情。
  (4)從而，被告之辯護人為被告所為之上開辯詞，並非可採。
  4.綜上，被告販賣甲基安非他命予證人張文堂1 次之事實，應
    堪認定。
  (三)犯罪事實一、(二)（即附表一編號2.）販賣予李明達部分：
  1.業據證人李明達於99年4 月27日偵查中具結證陳：之前有施
    用毒品習慣，伊是以0000000000號行動電話，聯絡綽號「志
    哥」之人購買甲基安非他命；【告以通訊監察譯文內容】（
    98年7 月8 日下午5 時35分，這一通通話後之交易情形為何
    ？）這次是友人「小章魚」（即蔡昌諭）開車載伊去交易，
    伊在電話中跟陳彥志約在虎尾燦坤門口見面，約10分鐘後，
    與陳彥志在虎尾燦坤門口見面，由陳彥志騎乘機車引導伊等
    至虎尾科技大學宿舍旁路邊，由陳彥志至副駕駛座旁，伊將
    車窗搖下，拿5 百元給陳彥志，陳彥志拿1 包用夾鍊袋包裝
    之甲基安非他命給伊，伊就拿甲基安非他命在車上與蔡昌諭
    一起以燒烤方式施用等語明確（見他字卷(二)第184 、185 、
    187 頁），此與證人李明達於100 年5 月31日本院審理時證
    陳：伊有1 支0000000000號行動電話；知道在庭之被告陳彥
    志，是朋友介紹的，在以前上班賣麻油的工廠認識的；陳彥
    志是北港人，在虎尾之居處附近好像有一間燦坤，伊只有去
    過那裡拿鑰匙，沒有進去過，不知道那是陳彥志租的房子，
    也不知道陳彥志的家人是否住在那裡；伊有向陳彥志買過毒
    品，本來是要向陳彥志買愷他命，但是陳彥志賣給伊甲基安
    非他命；好像有在虎尾向陳彥志買過毒品，向陳彥志買毒品
    時，陳彥志是騎機車過來的；【提示證人李明達99年4 月27
    日警詢筆錄、偵訊筆錄】（問：你確實在98年7 月8 日，在
    雲林縣虎尾鎮虎尾科技大學宿舍旁之大樓外，向陳彥志購買
    5 百元甲基安非他命？）對，當時所言實在；認識陳彥志時
    ，不知道陳彥志有在販賣毒品，是後來聽人家說的才知道，
    只要認識陳彥志的人都知道；是人家講的，介紹的，才知道
    要向陳彥志買毒品，開始與陳彥志接觸的人是伊綽號「冬瓜
    」之友人蔡昌諭，伊第1 次向陳彥志購買毒品，就是蔡昌諭
    搭載伊的，因為當時伊沒有交通工具，伊與蔡昌諭一起行動
    ，有蔡昌諭就有伊，時間是傍晚的時候，忘記是不是98年7
    月8 日；（問：你說你曾經有兩次向被告買毒品，有一次在
    雲林縣虎尾鎮虎尾科技大學宿舍旁之大樓外，是否即是該次
    ？）好像是吧；（那一次是98年7 月8 日，你們是先通聯之
    後才見面？）對；（在哪裡見面？）就在燦坤（問：在98年
    7 月8 日向陳彥志購買毒品是否係第1 次？）對；【提示98
    年7 月8 日下午5 時35分許即附表二編號2.所示之通訊監察
    譯文】（問：請你再看這一份通訊監察譯文，A ：「我在老
    虎的尾巴，你知道在哪裡嗎？」，B ：「我知道。」如何知
    道他人在哪裡？）老尾的尾巴，不就是在虎尾。（問：虎尾
    那麼大，係指哪裡？）有講地方。（問：但依通訊監察譯文
    ，你們講完後就掛掉了，並沒有講地方，不是嗎？）陳彥志
    有講地方過等語（見本院卷卷二第4 頁反面、第5 頁反面至
    第6 頁反面、第8 頁及反面、第11至12頁、第13至14頁反面
    ），互核並無不符。
  2.證人李明達於本院審理中證述時，雖無法一開始即回想起98
    年7 月8 日有無向被告購買甲基安非他命1 次，然證人李明
    達兩次作證相隔兩年之久，而人之記憶本屬有限，證人李明
    達既能在交互詰問時，經本院提示其於99年4 月27日之警詢
    、偵訊筆錄，以及98年7 月8 日下午5 時35分許即附表二編
    號2.所示之通訊監察譯文供閱覽，並加以回想後，能夠指出
    其向被告第1 次購買甲基安非他命之時間，該次交易之地點
    在雲林縣虎尾鎮燦坤附近之虎尾科技大學宿舍旁大樓等重要
    交易細節，且前後證述一貫，未有重大明顯偏離，反覆矛盾
    或不合情理之處；且經本院當庭播放上開98年7 月8 日下午
    5 時35分許之通訊監察光碟後（內容詳附表二編號2.），亦
    能明確指稱上開98年7 月8 日下午5 時35分許之通訊監察譯
    文，是其與被告間之通話，足認其所證述，係親身經歷之事
    實而非虛構。復細繹上開證人李明達與被告之通話內容，證
    人李明達稱呼被告為「志哥」，該稱呼恰與被告姓名之第三
    字相符，而當證人李明達如此稱呼被告後，被告馬上提醒：
    「嘿，別亂叫，電話中別亂叫。」嗣證人李明達自稱自己為
    「阿達」，被告即回以並問及：「嘿，我知道，嘿。你跟誰
    ？」證人李明達則回以：「一樣阿。」然後談妥見面地點為
    「老虎的尾巴」（意旨虎尾），隨即結束通話，有本院98年
    度聲監續字第151 號通訊監察書暨電話附表及附表二編號2.
    所示之通訊監察譯文各1 份（見警卷第11、12頁；本院卷卷
    二第17頁反面）在卷可憑。此通話內容與一般親朋好友間通
    話之情形有別，反與一般毒品交易者之間，用語隱諱，為避
    免查緝，以「一樣阿」代替交易細節，以代號確認交易地點
    等通話內容相近，足資佐證證人李明達與被告約定見面，目
    的係為交易毒品無訛；參以證人李明達與被告素無恩怨過節
    ，當無甘冒偽證之處罰而故為不實證詞之可能，酌以被告自
    陳會以機車代步等情（見本院卷卷一第36頁），是證人李明
    達前揭證詞應非子虛，堪以採信。
  3.被告之辯護人固為其辯護稱：即使認為98年7 月8 日之通訊
    監察譯文係被告與證人李明達之通話，但依該通話內容來看
    ，通話之人與證人李明達似有一定熟悉程度，且與證人李明
    達對話之人說「在老虎的尾巴」，證人李明達就明確知道該
    人當時在哪裡，證人李明達卻陳稱於98年7 月8 日之前，從
    未向被告購買毒品，可見證人李明達此部分證述，與客觀情
    況不一致；就交易之情節，證人李明達既與被告熟識，應可
    直接前往被告居處此較隱密之地方交易，何以要相約在虎尾
    燦坤門口，再由被告帶領證人李明達至大馬路旁邊，眾人均
    可見聞的情形下進行交易，又證述一位虛構之人蔡昌諭，實
    有違經驗法則等語。惟一般販毒者與購毒者就毒品交易地點
    之選定，係由雙方自行決定適合、方便之地點，非必以何處
    始能作為交易地點；又證人李明達於偵查中即具結證稱：98
    年7 月8 日是友人「小章魚」搭載伊到虎尾燦坤等語（見他
    字卷(二)第185 頁），復於本院審理時具結證陳：第一次與陳
    彥志接觸的人不是伊，是伊的朋友蔡昌諭，伊都稱呼蔡昌諭
    為「冬瓜」，但別人叫他什麼，伊不知道等語（見本院卷卷
    二第11頁反面），辯護人於交互詰問質疑證人李明達時問及
    ：你剛才你說稱呼蔡昌諭為「冬瓜」，並沒有說叫「小章魚
    」等語，證人李明達馬上回以：不覺得他的名字很像「小章
    魚」，蔡昌諭就是偵訊筆錄記載的「小章魚」等語（見本院
    卷卷二第12頁反面至13頁），並能當庭書寫「蔡昌諭」之名
    字，友人蔡昌諭應非證人李明達憑空虛捏之人。再者，證人
    李明達於偵查中具結證稱：98年7 月8 日是友人「小章魚」
    搭載伊到虎尾燦坤等語（見他字卷(二)第185 頁），復於本院
    審理時具結證陳：第一次與陳彥志接觸的人不是伊，是伊的
    朋友蔡昌諭等語（見本院卷卷一第11頁反面），亦於本院審
    理時證稱：譯文內容所指「老虎的尾巴」就是虎尾，陳彥志
    曾告知在虎尾見面之地方等語，已如前述，是證人李明達與
    被告之間，自對交易地點有一定默契存在。此外，證人李明
    達並非居住在雲林縣虎尾鎮，有被告之年籍資料在卷可憑，
    對於虎尾鎮相關地理位置不熟識之證人李明達來說，於本院
    審理時以「虎尾燦坤」此大目標來描述98年7 月8 日與被告
    交易之地點，與常情並無不符。從而，被告之辯護人上開為
    其所辯，尚不足以據為對被告有利之認定，洵非可採。
  4.綜上，被告販賣甲基安非他命予證人李明達1 次之事實，堪
    以認定。
  (四)犯罪事實一、(三)至(六)（即附表一編號3.至6.）販賣予陳孟顯
    部分：
  1.就犯罪事實一、(三)(五)(六)部分，業據證人陳孟顯於99年4 月27
    日偵查中具結證稱：之前有施用毒品習慣；（問：毒品來源
    ）不知道真名，伊都叫那個人「小強」，於警詢指認為指認
    犯罪嫌疑人記錄表編號2 之人，經警察告知該人為陳彥志，
    伊是持用0000000000號行動電話，聯絡向陳彥志購買毒品；
    【提示通訊監察譯文】（98年7 月12日下午6 時25分、36分
    、50分，你以0000000000號行動電話打給陳彥志0000000000
    號行動電話，通話後有無交易毒品，情形為何？）地點在北
    港鎮○○○○路民眾服務站前，伊打完電話大約在98年7 月
    12日下午6 時50分與陳彥志見面，伊是騎機車從家裡出發，
    陳彥志開一臺墨綠色像載貨的廂型車過來，這次伊先先抵達
    該處，陳彥志沒有下車，由伊把機車放著走到陳彥志車旁，
    陳彥志把車窗搖下來，並拿1 包用夾鍊袋裝的甲基安非他命
    給伊，伊拿2 千元給陳彥志，拿了甲基安非他命後就回家施
    用；【提示通訊監察譯文】〈98年7 月25日晚上8 時30分（
    警詢筆錄誤載為32分），你以0000000000號行動電話打給陳
    彥志0000000000號行動電話，通話後有無交易毒品，情形為
    何？〉；伊等相約在北港堤防邊的外環道路（舊水廠旁）處
    見面，打完電話約半小時後見面，伊從家裡騎機車出發先抵
    達該處，陳彥志開一臺墨綠色像載貨的廂型車過來，沒有下
    車，由伊把機車放著走到陳彥志車旁，陳彥志把車窗搖下來
    ，並拿1 包用夾鍊袋裝的甲基安非他命給伊，伊拿1 千元給
    陳彥志，伊拿了甲基安非他命就回家施用；【提示通訊監察
    譯文】（98年8 月19日下午6 時6 分、17分，你以00000000
    00號行動電話打給陳彥志0000000000號行動電話，通話後有
    無交易毒品，情形為何？）伊等約在北港堤防邊的外環道路
    （舊水廠旁）處見面，打完電話約半小時後見面，伊從家裡
    騎機車出發先抵達該處，陳彥志開一臺墨綠色像載貨的廂型
    車過來，沒有下車，由伊把機車放著走到陳彥志車旁，陳彥
    志把車窗搖下來，並拿1 包用夾鍊袋裝的甲基安非他命給伊
    ，伊拿2 千元給陳彥志，伊拿了甲基安非他命就回家施用等
    語綦詳（見他字卷(二)第162 頁），證人陳孟顯對於各筆通聯
    譯文之交易地點、數量等節，均能清楚詳實交代，核與被告
    自陳平時代步之交通工具為貨車，登記在父親名下等情相符
    （見本院卷卷一第35頁反面至第36頁），益徵證人陳孟顯上
    開證詞應係親身經歷之事實並非虛言。再者，證人陳孟顯於
    檢察官偵查時，係經檢察官告以證人義務及偽證罪之處罰後
    ，當庭具結證述，是其於負擔偽證罪之心理壓力下，應當為
    真實之陳述，且被告並未主張證人陳孟顯與其有何宿怨糾紛
    ，證人陳孟顯更無羅織謊言欲入被告於罪之可能。此外，檢
    察官實施刑事偵查程序之司法人員，當能恪遵法定程序之要
    求，證人陳孟顯亦未指摘檢察官有何違法取供之情事，足見
    證人陳孟顯前開證述之任意性及信用性已確受保障，在此種
    情況下所作成之供證內容，其可信度甚高。
  2.就犯罪事實一、(三)(五)(六)部分，再觀諸證人陳孟顯與被告之通
    話內容：
  (1)就附表二編號3.(1)(2)(3)部分，證人陳孟顯與被告除以「那天
    去的地方」、「同樣的地方」等隱諱之用語約定見面地點，
    證人陳孟顯並向被告表示：「我要軟的」，被告則回以：「
    好阿，那等一下再講。」另就見面地點部分，因證人陳孟顯
    表示希望在別的地方交易，被告即表示：「我跟你講，不然
    來會這邊好啦！」、「會阿（指北港鎮圓環旁北港白沙屯媽
    祖會）。」經證人陳孟顯確認問及：「你那邊... 嗎？」雙
    方重新約妥見面地點後，隨即討論何時抵達約定之地點，然
    後結束通話，最後一次通話即是證人陳孟顯詢問被告：「你
    到了嗎？」之後雙方再次確認見面地點，有本院98年度聲監
    續字第151 號通訊監察書暨電話附表及附表二編號3.(1)(2)(3)
    所示之通訊監察譯文各1 份（見警卷第11、12頁；本院卷卷
    二第31頁及反面）在卷可憑。綜觀前揭三通通話內容，與一
    般親朋好友間通話之情形迥異，反與一般毒品交易者之間，
    用語隱諱，為避免查緝，以代號如「軟的」代替毒品，以「
    等一下再講」代替交易細節等通話內容相近。
  (2)就附表二編號5.部分，證人陳孟顯撥打電話給被告時，被告
    詢問「你是誰？」證人陳孟顯隨即表示：「阿顯，硬要」，
    被告即告以：「要等一下。」證人陳孟顯再問及：「多久？
    」被告即回以：「我等下馬上打給你好嗎？」證人陳孟顯同
    意並表示：「那等一下你打過來。」被告亦表示同意說：「
    好。」有本院98年度聲監續字第151 號通訊監察書暨電話附
    表及附表二編號5.(1)(2)所示之通訊監察譯文各1 份（見警卷
    第11、12、148 頁）在卷足憑。綜觀前揭二通通話內容，在
    證人陳孟顯表示：「我阿顯，硬的。」被告隨即表示「等一
    下」「等下馬上打給你好嗎？」，而據證人陳孟顯前揭於偵
    查中之證述，兩人在此通通話後約半小時，兩人即在雲林縣
    北港鎮舊水廠旁堤防邊的外環道路見面，並進行毒品交易，
    互核相吻合，益見證人陳孟顯與被告就毒品交易地點，具有
    一定之默契，此與一般親朋好友間通話之情形迥異，反與一
    般毒品交易者之間，用語隱諱，為避免查緝，以代號如「硬
    要」代稱毒品，以彼此間明瞭之方式談妥要進行交易等通話
    內容相近。
  (3)就附表二編號6.(1)(2)部分，係由被告撥打電話給證人陳孟顯
    ，被告先表示：「抱歉，你在哪裡? 」可見證人陳孟顯先前
    已有以其他方式找過被告，此通電話為被告之回電，之後被
    告與證人陳孟顯隨即談妥見面之地點為「水龍頭」，然後結
    束通話；在約8 分鐘後，由證人陳孟顯撥打電話給被告，通
    話內容即是證人陳孟顯告知被告：「到了。」有本院98年度
    聲監續字第183 號通訊監察書暨電話附表及附表二編號6.(1)
    (2)所示之通訊監察譯文各1 份（見警卷第13、14、156 頁）
    在卷可稽，而據證人陳孟顯前揭於偵查中之證述，兩人在此
    通通話後約半小時，兩人即在雲林縣北港鎮舊水廠旁堤防邊
    的外環道路見面，並進行毒品交易，可見證人陳孟顯與被告
    就毒品交易地點，已有一定之默契，並以「水龍頭」代稱舊
    水廠，此與一般親朋好友間通話之情形迥異，反與一般毒品
    交易者之間，用語隱諱，為避免查緝，以彼此間雙方知悉之
    簡短通話內容，談妥要進行交易等通話內容相近。
  (4)據此，足資證明證人陳孟顯與被告約定見面，目的係為交易
    毒品無訛。另參以證人陳孟顯與被告並無恩怨過節，當無甘
    冒偽證之處罰而故為不實證詞之可能，酌以被告自陳：平時
    代步之交通工具為貨車，登記在父親名下等情，已如前述，
    參以證人陳孟顯於本院100 年6 月1 日審理時，就交易地點
    具證稱：伊曾在白沙屯那裡向陳彥志買過毒品，還有去圓環
    那裡；伊就住在雲林縣北港鎮舊水廠旁堤防邊的外環道路附
    近，應該也有在那裡交易沒錯等語（見本院卷卷二第38頁反
    面至第39頁），可見證人陳孟顯與交易地點有地緣關係；又
    證人陳孟顯前揭於偵查中之證詞，能夠憑藉上開通訊監察譯
    文，逐次回想後交代交易之地點、價錢，且與前揭通訊監察
    譯文內容互核相符，綜上，證人陳孟顯前揭證詞應非虛假，
    堪以採信。
  3.就犯罪事實一、(四)部分，業據證人陳孟顯於99年4 月27日偵
    查中具結證稱：【提示通訊監察譯文】（98年7 月18日下午
    4 時47分、6 時58分，你以0000000000號行動電話打給陳彥
    志0000000000號行動電話，通話後有無交易毒品，情形為何
    ？）陳彥志在電話裡說現在的毒品比較貴，伊等約在北港堤
    防邊的外環道路處見面；是在打完電話約10分鐘後見面，伊
    騎機車從家裡出發先抵達，陳彥志開一臺墨綠色像載貨的廂
    型車過來，沒有下車，由伊將機車放著走到陳彥志車旁，陳
    彥志把車窗搖下來，並拿1 包用夾鍊袋裝的甲基安非他命給
    伊，伊拿2 千元給陳彥志，伊拿了甲基安非他命就回家施用
    ，原本陳彥志還要跟伊多拿5 百元，伊說沒有那麼多錢，所
    以只給陳彥志2 千等語在案（見他字卷(二)第162 頁）；對照
    證人陳孟顯與被告於附表二編號4.(1)(2)所示時間之通話內容
    來看，證人陳孟顯於98年7 月18日下午4 時47分許撥打電話
    給被告時，被告先詢問：「你是誰？」證人陳孟顯表示自己
    為：「阿顯」，被告即告以：「這次這個，你可能要貼500
    」、「藥仔藥仔，這個很讚阿，我沒有騙你，有高一點我就
    吸收了，想說給你們貼500 就好」，並強調：「我沒騙你它
    絕對有這個價值，等一下我打給好嗎？1 小時好嗎？我從林
    內這邊過去，我們見面再談。」嗣於約2 小時後（即同日下
    午6 時58分許），復由被告撥打電話告知證人陳孟顯自己已
    經抵達，證人陳孟顯隨即表示：「還要多久？」「我在這裡
    等快5 分鐘了。」被告提議：「不然去那邊阿」「圓環哪裡
    阿？」，兩人並再次確認見面地點為圓環附近「民權路那裡
    」，有本院98年度聲監續字第151 號通訊監察書暨電話附表
    及附表二編號4.(1)(2)所示之通訊監察譯文各1 份（見警卷第
    11、12頁；警卷第141 頁）在卷可憑。由證人陳孟顯前揭證
    詞與附表二編號4.所示之通訊監察譯文內容，相互勾稽以觀
    ，此次證人陳孟顯與被告相約購買甲基安非他命之地點，第
    一通通話時，兩人原係相約在證人陳孟顯偵查中所指之「北
    港堤防邊的外環道路」，嗣於第二通通話後，被告與證人陳
    孟顯在雲林縣北港鎮圓環附近交易。此外，綜觀前揭二通通
    話內容，與一般親朋好友間通話之情形迥異，反與一般毒品
    交易者之間，用語隱諱，為避免查緝，以代號如「藥仔」代
    替毒品，提及見面地點，並以「貼500 」代稱價錢等通話內
    容相近，足徵證人陳孟顯與被告約定見面，目的係為交易毒
    品無訛。另參以證人陳孟顯與被告並無恩怨過節，當無甘冒
    偽證之處罰而故為不實證詞之可能，酌以被告自陳：平時代
    步之交通工具為貨車，登記在父親名下等情（見本院卷卷一
    第36頁），酌以證人陳孟顯於本院100 年6 月1 日審理時，
    就交易地點具證稱：伊曾在白沙屯那裡向陳彥志買過毒品，
    還有去圓環那裡等語（見本院卷卷二第38頁反面），已如前
    述，並有前揭通訊監察譯文可資相佐，是證人陳孟顯證述於
    98年7 月18日6 時58分與被告通話約10分鐘後，向被告購買
    1 千元甲基安非他命1 包應非虛假，堪予採信。
  4.此外：
  (1)證人陳孟顯固於本院100 年6 月1 日審理時翻異前詞，先於
    檢察官主詰問時證稱：【當庭播放98年7 月12日下午6 時25
    分、6 時36分即附表二編號3.(1)(2)之監聽監察光碟】這在講
    什麼伊聽不懂，聽不出來與誰講話，聽不出來哪部分是伊的
    聲音等語（見本院卷卷二第31頁反面至第32頁反面），又證
    稱：【告以98年7 月12日下午6 時25分、6 時36分即附表二
    編號3.(1)(2)之監聽監察譯文內容】（問：你是否記得？）沒
    錯，陳彥志若在那裡，伊等都會在那裡聊天；（問：這通電
    話是你與陳彥志在通話？）很久了，伊也不大記得，應該是
    ；【提示98年4 月27日偵訊筆錄】沒有在偵查中跟檢察官說
    要向陳彥志買毒品；沒有向陳彥志買毒品等語（見本院卷卷
    二第35頁），然而，於檢察官請求勘驗證人陳孟顯98年4 月
    27日警詢及偵訊筆錄，而經審判長提示99年4 月27日證人陳
    孟顯警詢及偵訊筆錄，並向證人陳孟顯確認於99年4 月27日
    警詢及偵訊時，究有無如筆錄中所為之陳述，證人陳孟顯則
    稱：應該有講的樣子，但時間久了，無法每樣都記得等語（
    見本院卷卷二第37頁反面），審判長再問及證人陳孟顯，上
    開二份筆錄之內容，有無證人陳孟顯未講的話，卻記載在筆
    錄上，或是證人陳孟顯講過很重要的話，卻沒有記載在筆錄
    上之情，證人陳孟顯亦稱：都沒有，這二份筆錄都是依伊所
    講的話而記載等語（見本院卷卷二第37頁反面、第38頁），
    復於檢察官行反詰問時證稱：（問：在檢察官面前，你係經
    具結後說有向陳彥志買過5 次，是否正確？）買幾次我忘記
    了等語（見本院卷卷二第42頁），再於辯護人行覆反詰問時
    亦證稱：（問：到底曾否甲基安非他命？）有，幾次忘記了
    等語（見本院卷卷二第43頁及反面）。
  (2)證人陳孟顯雖亦於前揭審理時提及「（問：何以在警詢及偵
    訊筆錄，都說是要向陳彥志購買甲基安非他命？）當時就是
    趕著回去。」然經本院於100 年8 月22日當庭勘驗證人陳孟
    顯99年4 月27日之警詢錄音，勘驗結果認為：「本次勘驗
    錄音帶1 捲，僅有錄音檔無影像，時間長約40分，係全程連
    續錄音，而筆錄製作過程係採『一問一答』方式進行，對照
    筆錄內容所載雖非依照原對答文字予以記載，但筆錄記載之
    內容與錄音內容在本意上大致相符，其中證人之回答內容較
    為簡略，係由警方整理後為完整之記錄。證人陳孟顯與警
    察間之問答語氣自然，且證人所言均係自行陳述，而警察在
    詢問時之態度及語氣亦平和，並無任何強暴、脅迫或其他不
    正訊問之情形。」又查無證人陳孟顯所指於警詢時倉促製作
    筆錄之情形，且於99年4 月27日偵查中檢察官訊問時，已告
    以證人陳孟顯偽證罪之處罰，證人陳孟顯對之應知之甚詳，
    何需僅為了快一點回家，即甘冒受偽證罪處罰之風險，隨意
    指認被告犯罪。
  (3)況且，證人陳孟顯若果有急事，並非不能向檢察官反映，卻
    在兩年後之本院審理作證時，先說自己沒有於警詢、偵查中
    說有向被告購買甲基安非他命，警詢時是警察說趕快製作筆
    錄，伊趕著回去就隨便看一看、簽一簽，經提示相關筆錄及
    通訊監察譯文，又改稱有這樣說，但是如何交易細節忘記了
    ，再經質疑何以這樣說，才又稱警詢、偵查中都趕著要回家
    。從而，顯見證人陳孟顯前揭反覆不一之證詞，意在迴護被
    告，但在面臨受偽證罪處罰之風險，即不得不避重就輕及回
    答「交易之細節忘記了」等語，證人陳孟顯上開迴護被告之
    詞，自不足採。
  5.至證人陳孟顯於99年4 月27日警詢時，為警徵其同意採集尿
    液，送驗結果雖呈甲基安非他命陰性反應，有毒品犯罪嫌疑
    人尿液採驗作業管制紀錄（姓名：陳孟顯；檢體編號：P059
    號）、正修科技大學超微量研究科技中心99年5 月10日尿液
    檢驗報告（原始編號：P059號）各1 份（見本院卷卷二第49
    、50頁）附卷可稽，然該次採尿呈陰性反應，僅可確認證人
    陳孟顯於採尿回溯前96小時以內，並無施用甲基安非他命，
    但不足作為被告是否販賣甲基安非他命予證人陳孟顯之有利
    認定，併予敘明。
  6.綜上，被告販賣甲基安非他命予證人陳孟顯4 次之事實，應
    堪認定。
  (五)犯罪事實一、(七)至(九)部分（即附表一編號7.至9.）販賣予蘇
    嘉逢部分：
  1.業據證人蘇嘉逢於偵查中具結證陳：之前有施用毒品習慣；
    （問：毒品來源）綽號「阿國」之人，不知道真名，於警詢
    指認為指認犯罪嫌疑人記錄表編號2 之人，經警察告知該人
    為陳彥志，伊是持用0000000000號行動電話，聯絡向陳彥志
    購買毒品；【提示通訊監察譯文】（98年8 月19日凌晨4 時
    21分許，你以0000000000號行動電話打給陳彥志0000000000
    號行動電話，通話後有無交易毒品，情形為何？）這通電話
    是伊打電話向陳彥志抱怨買的海洛因品質不好，該次交易是
    98年8 月18日下午5 點許，伊與陳彥志約在北港建國國中後
    門路邊見面，伊騎機車過去，陳彥志開黑色馬自達的車子來
    ，陳彥志先到，陳彥志沒下車，伊騎到陳彥志的車子旁，走
    下車到陳彥志的駕駛座旁，陳彥志將車窗搖下來，伊拿1 千
    元給陳彥志，陳彥志拿1 包用夾鍊袋裝的海洛因給伊，伊拿
    了海洛因之後就回家施用；【提示通訊監察譯文】（98年8
    月20日下午4 時15分、上午9 時43分許，你以0000000000號
    行動電話打給陳彥志0000000000號行動電話，通話後有無交
    易毒品，情形為何？）打完第二通電話後約半小時即98年8
    月20日早上10點，伊和陳彥志約在伊家裡門口見面，伊走出
    來，陳彥志開黑色馬自達車子來，沒有下車，由伊走到陳彥
    志車旁，陳彥志搖下車窗拿用夾鍊袋裝的1 包海洛因伊，伊
    拿5 千元給陳彥志，拿了海洛因後伊就回家施用。【提示通
    訊監察譯文】（98年8 月23日下午4 時29分、5 時10分，你
    以0000000000號行動電話打給陳彥志0000000000號行動電話
    ，通話後有無交易毒品，情形為何？）伊跟陳彥志說沒有錢
    ，要去臺中找朋友要錢，並跟陳彥志在電話裡面約好，伊從
    臺中回來，就會拿錢還他；當日下午5 點許，伊跟陳彥志約
    在建國國中後門見面，警局所述約在伊住處前面，是伊記錯
    了，由伊開車過去，陳彥志也是開車來，但沒有下車，這次
    伊是到陳彥志所開車輛之副駕駛座，伊當面跟陳彥志說現在
    沒有錢，要去臺中，等從臺中回來再給陳彥志錢，陳彥志就
    拿1 包用夾鍊袋包裝、價值應該約1 千元海洛因給伊，伊拿
    海洛因之後就回到車上，在路邊施用，但後來伊沒有將1 千
    元給陳彥志，陳彥志也沒有跟伊要等語甚明（見他字卷(二)第
    145 、146 頁），證人蘇嘉逢對於各筆通聯譯文之交易地點
    、數量、有無賒帳等節，均能清楚詳實交代，足徵證人蘇嘉
    逢上開證詞應係親身經歷之事實而非虛構。再者，證人蘇嘉
    逢於檢察官偵查時，係經檢察官告以證人義務及偽證罪之處
    罰後，當庭具結證述，是其於負擔偽證罪之心理壓力下，應
    當為真實之陳述，且被告並未主張證人蘇嘉逢與其有何宿怨
    糾紛，證人蘇嘉逢更無羅織謊言欲入被告於罪之可能。此外
    ，檢察官實施刑事偵查程序之司法人員，當能恪遵法定程序
    之要求，證人蘇嘉逢亦未指摘檢察官有何違法取供之情事，
    足見證人蘇嘉逢前開證述之任意性及信用性已確受保障，在
    此種情況下所作成之供證內容，其可信度甚高。
  2.另觀諸證人蘇嘉逢與被告之通話內容：
  (1)就附表二編號7.部分，通話內容係證人蘇嘉逢一直提及：「
    你今天用這個，東西又不好。」「差上次那種差很多」「真
    的我用起來差很多。」「一樣的怎麼可能差這麼多。」「問
    題不可能差這麼多，我也知道人一定會再買下去，一定會。
    」「跟你講一下，差上次的差很多，我沒騙你。」「像你這
    樣用不穩定，以後要怎麼那個。」「都不穩定。」「你久久
    弄一次像這樣，因為那內容差很多重是一定會更重，我們自
    己知道，問題是東西用那麼久了，誰不知道東西怎樣，對嗎
    ？」被告則不斷對證人蘇嘉逢稱：「一樣的」「越來越重是
    一定的，哪有可能都一樣」「好，我瞭解」，有本院98年度
    聲監續字第183 號通訊監察書暨電話附表及附表二編號7.所
    示之通訊監察譯文各1 份（見警卷第13、14頁；本院卷卷二
    第22頁及反面）在卷可憑，而據證人蘇嘉逢前揭於偵查中之
    證述，兩人此次係於98年8 月18日下午，在雲林縣北港鎮建
    國國中後面路邊見面，並進行毒品交易，嗣後證人蘇嘉逢即
    回家施用，可見上開通話內容證人蘇嘉逢施用過後，因認此
    次購得之海洛因品質不佳，而於98年8 月19日凌晨4 時21分
    許，打電話向被告抱怨，被告則不斷安撫證人蘇嘉逢，此與
    一般毒品交易者間之通話內容相近。至證人蘇嘉逢於通話稱
    「你『今天』用這個，東西又不好。」因證人蘇嘉逢係於98
    年8 月18日下午，而該通通話時間為98年8 月19日凌晨4 時
    21分許，證人蘇嘉逢所指「今天」，應是一般人慣稱前一日
    發生之事，與證人蘇嘉逢前揭證詞，並無不符，附此敘明。
  (2)就附表二編號8.(1)(2)部分，證人蘇嘉逢於98年8 月20日凌晨
    4 時15分許，撥打電話給被告時，即先確認被告所在位置，
    被告則提醒證人蘇嘉逢：「不要問我在哪裡，你告訴我你在
    哪裡？沒關係你講怎樣？」證人蘇嘉逢回以：「在我們這裡
    。」「我要東西。」被告又再次提醒：「不要說的這麼明白
    ，你就跟我說金額。」證人蘇嘉逢亦提醒被告：「不要像上
    次那樣？」「久久搞一次這樣我怎有辦法？」被告強調：「
    跟你說沒有。」「不會。」之後證人蘇嘉逢即告以：「四一
    」，然後兩人談妥見面地點為證人蘇嘉逢「家」，隨即結束
    通話；嗣於同日上午9 時43分許，證人蘇嘉逢再次撥打電話
    給被告，確認交易之數量「四一」，有本院98年度聲監續字
    第183 號通訊監察書暨電話附表及附表二編號2.所示之通訊
    監察譯文各1 份（見警卷第13、14、160 頁）在卷可憑。綜
    觀前揭二通通話內容，被告非常小心，不想輕易在電話中透
    露所在位置，被告與證人蘇嘉逢即以兩人之暗語「在我們這
    裡。」代替交易地點，並以代號「四一」稱呼海洛因之數量
    ，此與一般毒品交易者間之通話內容，為避免查緝，用語隱
    諱之情形相近。
  (3)就附表二編號9.(1)(2)部分，證人蘇嘉逢於98年8 月23日下午
    4 時29分許，撥打電話給被告，告以：「我要1 個」，被告
    回以：「一樣嗎？」並提醒：「好，不要亂講」，嗣於同日
    4 時50分許，證人蘇嘉逢再次撥打電話給被告，告以：「我
    沒有那個」「我等一下要去臺中，晚上再下來給你，不會誤
    你，我要拿有成功給人才有錢，不然一次跟你那麼多哪有錢
    ？也是都賣那個才有錢。」被告則回以：「好。」同時提醒
    ：「電話中不要亂說。晚上再打給我。」有本院98年度聲監
    續字第183 號通訊監察書暨電話附表及附表二編號9.(1)(2)所
    示之通訊監察譯文各1 份（見警卷第13、14、164 頁）在卷
    可憑。綜觀前揭二通通話內容，證人蘇嘉逢以「1 個」之暗
    語代稱毒品，並與被告係以「一樣嗎？」「恩」之問題代替
    交易細節之約定，可見兩人已有一定之默契，又被告特別提
    醒證人蘇嘉逢「不要亂講」，可見被告非常小心，不想輕易
    在電話中顯露交易毒品之痕跡，此與一般毒品交易者間之通
    話內容，為避免查緝，用語隱諱之相近。
  (4)據此，足資證明證人蘇嘉逢與被告約定見面，目的係為交易
    毒品無訛。另參以證人蘇嘉逢與被告間，並無何具體事證足
    認其間有何重大嫌隙，則證人蘇嘉逢自當無甘冒受偽證罪追
    訴處罰之危險，猶虛構事實，故意誣指被告確有違犯此部分
    犯行之必要及動機；又證人前揭於偵查中之證詞，亦能憑藉
    上開通訊監察譯文，逐次回想後交代交易之地點、價錢，綜
    上，證人蘇嘉逢前揭證詞應非虛捏，而可採信。
  3.此外：
  (1)證人蘇嘉逢固於本院100 年5 月31日審理時證稱：不認識在
    庭之被告，對被告沒有什麼印象等語（見本院卷卷二第19頁
    反面），然就被告與證人蘇嘉逢是否認識乙節，被告於本院
    99年8 月9 日移審訊問時供稱：（問：認識李明達、蘇嘉逢
    、陳孟顯、張文堂否？）都認識；（如何認識蘇嘉逢？）他
    也住在我們北港那裡，就是一般朋友，認識而已，認識有一
    段時間了，他都會打電話給伊，問伊有沒有毒品，能不能調
    給他，伊說沒有等語，復於本院99年9 月27日準備程序時供
    稱：認識蘇嘉逢，與蘇嘉逢為朋友關係等語（見本院卷卷一
    第11頁及反面、第37頁），是證人蘇嘉逢前揭證詞，顯係迴
    護被告之詞，被告配合證人蘇嘉逢之證詞，於本院100 年9
    月15日審理時改供陳不認識證人蘇嘉逢等情（見本院卷卷二
    第174 頁），應係臨訟卸責之詞，均非可採。
  (2)又證人蘇嘉逢雖於本院100 年5 月31日審理時翻異前詞，先
    於檢察官主詰問時證稱：忘記是向何人購買毒品，不大記得
    在警察局如何指認，在警局指認編號2 陳彥志，是因為看起
    來比較像，但因為交易時車窗只有一點點縫而已，所以對與
    伊交易毒品之人不大有印象；在警察局是因為警察叫伊隨便
    簽一簽，伊也不知道，不是很確定所指認的陳彥志是不是就
    是跟伊交易毒品之人；在偵訊時擔心被收押，所以沒有跟檢
    察官說，在警局是隨便比編號2 的陳彥志；伊是經人家介紹
    跟那個人買海洛因，跟買過兩三次；【當庭播放98年8 月19
    日凌晨4 時21分許即附表二編號7.之監聽監察光碟】聽不懂
    這是何人與何人之通話等語（見本院卷卷二第19頁反面至第
    23頁），復對於檢察官問及被告販賣海洛因之細節，一律答
    稱「忘記了」，然於辯護人反詰問又改稱：（問：剛才勘驗
    的是你用0000000000行動電話之通聯紀錄，你電話中提到「
    今天用的東西不好」，「東西」是指什麼？）就是四號（指
    海洛因），足見證人蘇嘉逢做證實有避重就輕之情形。再者
    ，證人蘇嘉逢與被告為認識之朋友關係，已如前述，證人蘇
    嘉逢於警詢、偵查中應不致錯誤指認，況證人蘇嘉逢於99年
    4 月27日偵查中接受檢察官訊問時，檢察官已告以證人蘇嘉
    逢偽證罪之處罰，證人蘇嘉逢應知之甚詳，檢察官並向證人
    蘇嘉逢確認在警詢所述均看過，內容實在，警察沒有強迫伊
    說什麼（見他字卷(二)第145 頁），何需甘冒受偽證罪處罰之
    風險，隨意指認被告犯罪，從而，證人陳孟顯係基於證人不
    願牽累被告，方才推託在警詢、偵查中是隨意指認，交易細
    節均不復記憶等情，證人蘇嘉逢上開於審理時迴護被告之詞
    ，自非可採。
  4.綜上，被告販賣海洛因予證人蘇嘉逢3 次之事實，堪以認定
    。
  (六)被告雖否認附表二所示之通話監察譯文內容，係其與證人張
    文堂、李明達、陳孟顯及蘇嘉逢通話等語，惟查：
  1.就附表二編號1.部分，證人張文堂於偵、審中均一致指證上
    開通訊監察譯文為其與被告之對話內容（見他字卷(二)第199
    頁；本院卷卷二第82頁），已如前述，且被告自陳：認識證
    人張文堂，認識好幾年了；會與張文堂以行動電話互相聯繫
    ，不然就是伊去找證人張文堂等語（見本院卷卷一第12、38
    頁；本院卷卷二第174 頁），上開通訊監察內容，亦經本案
    當庭播放供證人張文堂確認是否為其與被告之通話（見本院
    卷卷二第81、83頁），證人張文堂應不致誤認；就附表二編
    號2.部分，證人李明達於偵、審中均一致指證上開通訊監察
    譯文為其與被告之對話內容（見他字卷(二)第185 頁；本院卷
    卷二第17頁反面、第18頁），且被告自陳：認識證人李明達
    ，是透過在雲林北港賣麻油的朋友認識李明達等語（見本院
    卷卷一第37頁反面；本院卷卷二第174 頁），上開通訊監察
    內容，亦經本案當庭播放供證人李明達確認是否為其與被告
    之通話（見本院卷卷二第17頁反面），證人李明達當不致誤
    認；就附表二編號3.至6.部分，證人陳孟顯於偵查中指證上
    開通訊監察譯文為其與被告之對話內容（見他字卷(二)第162
    、163 頁），上開附表二編號3.(1)(2)所示之通訊監察內容，
    亦經本案當庭播放供證人陳孟顯確認是否為其與被告之通話
    ，證人陳孟顯證陳：（問：這份通訊監察譯文是你與000000
    0000號行動電話持用人通話，即剛才勘驗之通話內容（告以
    要旨），你是否記得？）沒錯，伊等都在那裡聊天。（問：
    你與何人？）他若在那裡，伊等都會在那裡聊天。（你與何
    人？「他」是指誰？）就是陳彥志。（問：所以這通電話是
    你與陳彥志在通話？）很久了，伊也不太記得了，應該是等
    語綦詳（見本院卷卷二第32頁反面），且被告自陳：認識證
    人陳孟顯等語（見本院卷卷一第11頁反面、37頁；本院卷卷
    二第174 頁），是證人陳孟顯當不致誤認其與被告之通話；
    就附表二編號7.至9.部分，證人蘇嘉逢於偵查中證稱：上開
    通訊監察譯文係伊與被告之對話內容，其中98年8 月19日凌
    晨4 時21分這一通通話內容（詳附表二編號7.），是伊在抱
    怨海洛因品質不好；曾於98年8 月23日下午5 時許，在陳彥
    志所駕駛車輛之副駕駛座與陳彥志交易海洛因等語（見他字
    卷第145 、146 頁），又證人蘇嘉逢與被告為認識之朋友關
    係，且證人蘇嘉逢於偵查中證述，曾於98年8 月23日下午5
    時許，在被告所駕駛車輛之副駕駛座交易，已如前述，則證
    人蘇嘉逢偵查中當不致誤認係向被告購買海洛因，而上開通
    話內容即為其與被告聯繫購買海洛因、抱怨海洛因品質之通
    話。
  2.況且，被告不否認曾於98年8 月間使用0000000000號行動電
    話（見本院卷院二第172 頁），而就被告是否係於98年7 月
    間開始使用0000000000號行動電話，被告先於本案移審訊問
    時辯稱：曾於98年間7 、8 月間使用過0000000000號行動電
    話，該門號之SIM 卡綽號「黑皮」之人拿給伊使用，伊沒有
    再借給別人使用，去年（即98年）9 月以前，因為交兩個女
    朋友，所以有使用不同的電話號碼，輪流用來用去，但是伊
    沒有販賣毒品等語（見本院卷卷一第10頁反面至第13頁）；
    復於99年9 月27日準備程序時辯以：曾於98年7 、8 月間使
    用過0000000000號行動電話；當時因為同時交兩個女朋友，
    需要兩個門號，才向綽號「黑皮」之人購買門號0000000000
    號之SIM 卡，並用自己原有的行動電話等語（見本院卷卷一
    第34頁至第35頁反面），足見被告於本院100 年9 月15日審
    理時始翻異其詞辯稱：是98年8 月間開始使用0000000000號
    SIM 卡，那個門號打了幾通，好像過2 、3 天，「黑皮」就
    拿回去了等語（見本院卷院二第172 頁），應係臨訟卸責之
    詞，不足採信。
  3.此外，本院依辯護人之聲請，將使用0000000000號行動電話
    男子如附表二各編號所示之通聯電話送請聲紋鑑定，送內政
    部警政署刑事警察局作聲紋鑑定，鑑定結果為：「初步檢視
    ：送鑑光碟9 片，其內待鑑語音之音檔經聆聽結果與譯文相
    符，經輸入儀器檢視分析結果，其中編號6 光碟內98年7 月
    18日16時47分53秒（譯文內語者「A 」）之通話內容其品質
    及數量符合聲紋鑑定需求。比對語音樣本：已知語者：陳
    彥志100 年2 月10日於本局錄製之語音樣本。未知語者：
    編號6 光碟內98年7 月18日16時47分53秒通話內容之語者「
    A 」語音樣本。鑑驗方法：將已知語者與未知語者語音樣本
    輸入KAY5500 型聲譜分析儀，檢視各比對語音樣本，選取可
    供比對之語音樣本，計取40字（如分析結果一覽表）。比對
    結果：聲譜圖分析：未知語者與已知語者語音樣本進行比
    對結果，40字中比對相符者計21字，佔52.50 ％。聆聽：
    未知語者與已知語者之比對語音樣本，經聆聽結果相似。」
    有內政部警政署刑事警察局100 年3 月14日刑鑑字第100003
    0919號鑑定書1 份在卷足憑（見本院卷第85頁至第110 頁）
    。上開聲紋鑑定之結論雖認：「綜合聲譜圖分析及聆聽比對
    結果，並參酌美國錄製證據委員會（American BoardofReco
    r ded Evidence；ABRE）比對結論標準，認本案：未知語者
    與已知語者比對語音樣本『無法判斷』（Inconclusive）是
    否出自同一人。」亦即無法確認被告是否為使用上開行動電
    話之人，惟本案有證人張文堂、李明達、陳孟顯、蘇嘉逢均
    證稱持用0000000000號行動電話之人為被告，已如前述，復
    參以上開聲紋鑑驗以「聲譜圖分析法」、「聆聽法」比對之
    結果，在科學驗證上語音樣本之單字相似率高於50％，且聆
    聽結果相似，足以佐證如附表一各編號所示之通話時間，00
    00000000號行動電話之使用人應為被告無訛。從而，自難單
    憑以上開聲紋鑑定結果之「結論」部分，作為有利被告之認
    定，是被告辯稱：0000000000號行動電話監聽所錄之聲音非
    其聲音，不是伊與證人張文堂、李明達、陳孟顯及蘇嘉逢之
    對話云云，並非可採。
  (七)被告係意圖營利而販賣甲基安非他命、海洛因：
  1.按販賣毒品之所謂販賣行為，係行為人基於營利之目的，而
    販入或賣出毒品而言。販賣毒品者，其主觀上須有營利之意
    圖，且客觀上有販賣之行為，即足構成，至於實際上是否已
    經獲利，則非所問。又毒品危害防制條例所處罰之「販賣」
    毒品罪，所著重者為行為人在主觀上有藉以牟利之惡性及對
    毒品之擴散具有較有償或無償轉讓行為更嚴重之危害性，其
    「營利」之意圖係從客觀之社會環境、情況及證人、物證等
    資料，依據證據法則綜合研判認定。再海洛因、甲基安非他
    命等毒品之非法交易，係警方嚴加查緝，且國家科以重罰不
    容寬貸，衡諸常情，倘非有利可圖，絕無平白甘冒被嚴查重
    罰高度風險之理，從而，舉凡其有償交易，除足反證其確另
    基於某種非圖利本意之關係外，通常尚難因無法查悉其販入
    價額作為是否高價賣出之比較，諉無營利之意思，阻卻販賣
    犯行之追訴，最高法院93年度臺上字第1651號、95年度臺上
    字第301 號判決意旨可資參照。
  2.本案被告係以一手交錢一手交貨之方式販賣海洛因、甲基安
    非他命，係屬「有償」交易行為，而依一般社會觀念而言，
    販賣行為在通常情形下，仍係以牟取利益為其活動之主要誘
    因與目的，而毒品之非法交易向為政府查禁森嚴之行為，若
    非有利可圖，絕無甘冒被查緝重罰之高度風險，而單純代無
    深切交情之人購買毒品之理，或輕易將所持有之海洛因、甲
    基安非他命轉讓他人而甘冒於再次向他人購買時，而增加被
    查獲移送法辦危險之理。再觀諸被告與證人張文堂、李明達
    、陳孟顯、蘇嘉逢雖有認識，但並無特殊交情或關係，卻分
    別於附表一各編號所示之時間，先與證人張文堂、李明達、
    陳孟顯、蘇嘉逢電話聯繫後，再耗費時間、心力，不分晝夜
    ，依約前往約定之地點交付毒品，甘冒風險交付毒品，其間
    無賺取任何差價，反需承擔被查獲後面臨重刑之可能，衡之
    常情難以想像。是被告辯稱並無營利云云並無足採。又販賣
    甲基安非他命係違法行為，非可公然為之，且有其獨特之販
    售通路及管道，復無公定價格，容易增減分裝之份量，亦常
    加入非毒品成分以稀釋純度，而每次買賣之價量，可能隨時
    依雙方關係深淺、資力、需求量及對行情之認知、來源是否
    充裕、查緝鬆嚴、購買者被查獲時供述購買對象之可能風險
    評估等，而異其標準，非可一概而論。縱因被告否認有營利
    之意圖，致其轉手之間究竟獲利多寡，無法詳細得知，惟參
    照前揭實務見解，不能僅因無法查悉被告販入價額作為是否
    高價賣出之比較，即認為其無營利之意思。從而，應認被告
    主觀上確實有販賣海洛因、甲基安非他命以營利之不法意圖
    甚明。
  (八)末被告之辯護人雖為其辯護稱：檢察官雖撤回起訴被告販賣
    甲基安非他命予包光遠1 次部分，然可將包光遠之情形可作
    為參考及補強之證據使用，其實被告在接受刑事訴追時，且
    包光遠之警詢筆錄光碟，也因為某種不明原因而未能找到，
    導致本案在調查證據產生晦暗不明，應作為對被告有利之認
    定等語，然而就被告被訴之多次販賣毒品犯行，刑法係採取
    一罪一罰，法院當依就被告各次犯行，以卷內相關卷證資料
    ，逐一判斷是否構成犯罪，本院就被告前揭各次販賣毒品之
    犯行，斟酌前述各項證據之調查結果，認定被告販賣甲基安
    非他命予證人張文堂1 次，販賣甲基安非他命予證人李明達
    1 次，販賣甲基安非他命予證人陳孟顯4 次及販賣海洛因予
    證人蘇嘉逢3 次等犯罪事實，已臻明確，詳如前述，自不能
    以公訴人就被告涉犯販賣甲基安非他命予包光遠部分（即原
    起訴書編號10部分），因勘驗98年7 月17日通訊監察光碟之
    後，認為犯罪嫌疑不足而撤回起訴（詳100 年度聲撤字第19
    號撤回起訴書），遽為被告有利之認定，附此敘明。
二、綜上所述，被告上開所辯純係事後諉責之詞，無從採信，其
    販賣第二級毒品6 次、第一級毒品3 次之犯行均事證明確，
    堪予認定，應依法論科。
三、論罪科刑之理由：
  (一)按海洛因、甲基安非他命分別屬毒品危害防制條例第2 條第
    2 項第1 、2 款列管之第一、二級毒品。次按「安非他命」
    、「甲基安非他命」均係屬毒品危害防制條例第2 條第2 項
    第2 款所列之第二級毒品，二者雖多為硫酸鹽或鹽酸鹽，可
    溶於水，為白色、略帶苦味之結晶，但使用劑量及致死劑量
    ，仍屬有別，且目前國內發現者都為甲基安非他命的鹽酸鹽
    ，國內緝獲之安非他命藥物，多為甲基安非他命，有行政院
    衛生署管制藥品管理局93年02月09日管宣字第0930001092號
    函、93年12月22日管宣字第0930012251號函各1 紙闡述甚詳
    ，可見安非他命與甲基安非他命，係毒性有差別之第二級毒
    品（最高法院97年度臺上字第4536號判決同此見解）；又安
    非他命在國內取得不易，施用情形較少，實務上尿液檢驗結
    果係甲基安非他命陽性反應者佔大部分等情，業經法務部調
    查局93年5 月4 日調科壹字第09362413980 號函述明綦詳；
    再者，一般施用毒品者並不知「安非他命」、「甲基安非他
    命」之區別，且被告前於98年間，因施用甲基安非他命，經
    本院以98年度毒聲字第285 號裁定令入觀察勒戒處所施以觀
    察勒戒，另於99年間，因施用甲基安非他命經本院以99年度
    港簡字96號判決判處有期徒刑4 月確定在案。綜上，應認為
    被告與證人所慣稱之「安非他命」，實際上係「甲基安非他
    命」，先予敘明。
  (二)核被告就犯罪事實一、(一)至(六)所為，均係犯毒品危害防制條
    例第4 條第2 項之販賣第二級毒品罪；被告就犯罪事實一、
    (七)至(九)所為，均係犯毒品危害防制條例第4 條第1 項之販賣
    第一級毒品罪。其持有第一、二級毒品之低度行為，應為販
    賣第一、二級毒品之高度行為所吸收，均不另論罪。被告所
    犯販賣第一、二級毒品各罪間，犯意各別，行為獨立，應予
    分論併罰。
  (三)爰審酌被告有於98年間，因施用海洛因、甲基安非他命，經
    本院以98年度毒聲字第285 號裁定令入觀察勒戒處所施以觀
    察勒戒，嗣無繼續施用之傾向，於98年9 月8 日經釋放出所
    ，另於99年間，因施用甲基安非他命，經本院以99年度港簡
    字96號判決判處有期徒刑4 月確定等前科紀錄之素行，此有
    臺灣高等法院被告前案紀錄表1 份在卷可參；被告本身有施
    用毒品之惡習，是當知毒品對人身心戕害之嚴重性，卻不思
    努力工作賺取正當酬勞，竟藉販毒予他人牟取利益，殊非可
    取，犯後否認全部犯行之犯後態度，並參酌其販賣第二級毒
    品6 次，販賣對象3 人，販賣第一級毒品3 次，販賣對象1
    人，販毒所得款項共計14,500元，暨被告自陳從事外燴海產
    批發工作，離婚，育有兩名子女，分別就讀高三、高二之家
    庭狀況等一切情狀，量處如主文所示之刑，並定其應執行之
    刑。至檢察官對被告求處無期徒刑，經本院審酌上開各情，
    認為尚嫌過重，併予敘明。
四、沒收部分：
    按犯第4 條至第9 條之罪者，其供犯罪所用或因犯罪所得之
    財物，均沒收之，如全部或一部不能沒收時，追徵其價額或
    以其財產抵償之，毒品危害防制條例第19條第1 項定有明文
    。惟仍須以該物屬於犯人者為限，始得沒收之，最高法院93
    年度臺上字第5336號判決參照。而「追徵其價額」或「以其
    財產抵償之」係屬兩種選項，分別係針對現行貨幣以外之其
    他財產與現行貨幣而言。又本規定所稱「追徵其價額」者，
    係指所沒收之物為金錢以外之其他財物而無法沒收時，因其
    實際價值不確定，應追徵其價額，使其繳納與原物相當之價
    額，並無以其財產抵償之問題。倘嗣後追徵其金錢價額，不
    得結果而須以其財產抵償者，要屬行政執行機關依強制執行
    之法律之執行問題，即無不能執行之情形，自毋庸諭知「或
    以其財產抵償之」。如不能沒收之沒收標的為金錢時，因價
    值確定，判決主文直接宣告「以其財產抵償之」即可，不發
    生追徵價額之問題（最高法院99年度第5 次刑事庭會議(二)可
    為參照）。經查：
  (一)被告就犯罪事實欄一、(一)至(六)販賣甲基安非他命部分，所得
    現金8,500 元，就犯罪事實欄一、(七)(八)販賣海洛因部分，所
    得現金6 千元，均為犯罪所得，且為被告所有，應依毒品危
    害防制條例第19條第1 項規定，於該次販賣毒品罪追繳沒收
    之，如全部或一部不能沒收時，以其財產抵償之（金錢無從
    追徵其價額）。
  (二)未扣案之不詳行動電話1 支（內含門號0000000000號SIM 卡
    1 張），雖該門號申登人為梁彩琴，有0000000000號之申登
    人資料查詢結果1 份（見本院卷卷一第69頁）在卷可參，但
    被告於99年8 月9 日本院移審時及9 月27日準備程序時供陳
    ：上開門號SIM 卡係「黑皮」拿給伊使用的，「黑皮」在賣
    SIM 卡的，所以SIM 卡都會拿來拿去回收；這個門號不是伊
    申辦的，是向朋友「黑皮」買來的，「黑皮」專門在賣SIM
    卡；伊只有買SIM 卡，使用的行動電話是自己原有的等語（
    見本院卷卷一第12頁反面、第34頁反面、第35頁反面），是
    被告本院100 年9 月15日陳稱，「黑皮」已將上開門號0000
    000000號之SIM 卡拿回去，SIM 卡所裝的行動電話不是伊的
    等語（見本院卷卷二第172 頁反面），顯係臨訟推卸之詞，
    上開門號0000000000號之SIM 卡於98年7 、8 月間既屬於被
    告所有，裝入被告所有之行動電話內，供其與證人張文堂、
    李明達、陳孟顯聯繫販賣甲基安非他命，與證人蘇嘉逢聯繫
    販賣海洛因使用，又不能證明業已滅失，自應依毒品危害防
    制條例第19條第1 項規定，於各該主文項下宣告沒收之，如
    一部或全部不能沒收時，追徵其價額。
、無罪部分：
一、公訴意旨略以：被告陳彥志基於意圖營利而販賣第二級毒品
    甲基安非他命之犯意，分別為下列行為：(一)張文堂於98年7
    月12日下午4 時27分許，以其持用之0000000000號行動電話
    撥打被告持用之0000000000號行動電話後，被告乃至張文堂
    雲林縣水林鄉塭底村塭底37號住處，以一手交錢一手交貨方
    式，販賣1 千元甲基安非他命1 包予張文堂（起訴書附表編
    號12）；(二)被告於98年8 月26日上午11時51分許，以其持用
    之0000000000號行動電話，與持用0000000000號行動電話之
    陳孟顯聯繫後，陳孟顯即騎乘機車至雲林縣北港鎮○○○○
    ○道路（舊水廠旁），於同日中午12時21分許，被告亦駕駛
    上開墨綠色箱型車抵達該處，陳孟顯下車步行至被告車旁，
    由被告自車窗拿出1 千元甲基安非他命1 包予陳孟顯，並一
    手交錢一手交貨（起訴書附表編號9 ）。因認被告此部分均
    涉犯販賣第二級毒品罪嫌等語。
二、按犯罪事實應依證據認定之，無證據不得認定犯罪事實；不
    能證明被告犯罪者，應諭知無罪之判決，刑事訴訟法第154
    條第2 項、第301 條第1 項分別定有明文。又事實之認定，
    應憑證據，如未能發現相當證據，或證據不足以證明，自不
    能以推測或擬制之方法，以為裁判基礎（最高法院40年臺上
    字第86號判例參照）。而認定犯罪事實所憑之證據，雖不以
    直接證據為限，間接證據亦包括在內，然而無論直接證據或
    間接證據，其為訴訟上之證明，須於通常一般之人均不致有
    所懷疑，而得確信其為真實之程度者，始得據為有罪之認定
    ，倘其證明尚未達到此一程度，而有合理之懷疑存在，而無
    從使事實審法院得有罪之確信時，即應由法院為諭知被告無
    罪之判決（最高法院76年臺上字第4986號判例參照）。又被
    告並無自證無罪之義務，此乃無罪推定之原則，刑事訴訟法
    第161 條第1 項規定：檢察官就被告犯罪事實，應負舉證責
    任，並指出證明之方法。故檢察官對於起訴之犯罪事實，應
    負提出證據及說服之實質舉證責任。倘其所提出之證據，不
    足為被告有罪之積極證明，或其指出證明之方法，無從說服
    法院以形成被告有罪之心證，基於無罪推定之原則，自應為
    被告無罪判決之諭知（最高法院92年臺上字第128 號判例參
    照）。
三、公訴意旨認被告涉犯上開罪嫌，無非係以證人張文堂於警詢
    、偵查中之指述及上開、一、(一)所示時間證人張文堂與被
    告之通訊監察譯文；證人陳孟顯於偵查中之證述及上開、
    一、(二)所示時間證人陳孟顯與被告之通訊監察譯文為其主要
    論據。訊據被告堅決否認涉有販賣毒品之犯行，辯稱：沒有
    販賣甲基安非他命給張文堂、陳孟顯，上開、一、(一)(二)所
    示時間之通訊監察譯文，亦非伊與張文堂、陳孟顯之通話等
    語。
四、經查：
  (一)就上開公訴意旨所指(一)部分：
    證人張文堂雖於99年4 月27日警詢、偵查中證稱：【告以通
    訊監察譯文內容】這次也是買1 千元，伊等打完電話後約1
    小時，陳彥志也是開那一臺貨車來，陳彥志沒有下車，由伊
    走到駕駛座車旁，陳彥志把車窗搖下來，陳彥志拿1 包用夾
    鍊袋裝的甲基安非他命給伊，伊拿1 千元給陳彥志，伊拿了
    之後就在家裡施用等語（見警卷第56頁；他字卷(二)第200 頁
    ），然證人張文堂於本院100 年6 月1 日進行交互詰問時，
    前後均證以：1 次是陳彥志拿去給伊的，1 次是別人拿去給
    伊的；【當庭播放98年7 月12日下午4 時27分之通訊監察光
    碟（詳見警卷第135 頁）】這是伊與陳彥志（手指被告）之
    通話，這次在談論甲基安非他命，陳彥志當天後來沒有過去
    ，因為當天陳彥志打電話來的時候，伊之前就跟1 位住褒忠
    的人拿了等語詳細（見本院卷卷二第81頁、第83頁及反面）
    ，復觀之上開98年7 月12日下午4 時27分許之通訊監察譯文
    ，並非證人張文堂主動撥打電話，且當被告問及「嘿，要嗎
    ？要過去嗎？」證人張文堂即明確回以「不用。」最後亦係
    被告單方面表示「好啦，不然，我跟你講，等一下，看怎樣
    我等一下再轉過去。」從而，證人張文堂與被告於98年7 月
    12日下午4 時27分通話後，被告是否有至證人張文堂前揭住
    處，販賣1 千元甲基安非他命予證人張文堂，即非無疑，自
    難憑藉證人張文堂前揭與通訊監察譯文內容不符之警詢、偵
    查中證述，而無其他補強證據佐證，率指被告有於98年7 月
    12日販賣甲基安非他命予證人張文堂1 次之犯行。
  (二)就上開公訴意旨所指(二)部分：
    證人陳孟顯雖於99年4 月27日偵查中證稱：【提示通訊監察
    譯文】（問：98年8 月26日上午11時51分的譯文內容有無交
    易毒品，情形為何？）這一次伊與陳彥志有交易，約在北港
    堤防邊的外環道路（舊水廠旁）處見面，打完電話約半小時
    見面，伊騎機車從伊家裡過去，陳彥志開一臺墨綠色像載貨
    的廂型車過來，這次是伊先到，陳彥志沒有下車，伊把機車
    放著走到陳彥志車旁，陳彥志把車窗搖下來，並拿1 包用夾
    鍊袋裝的甲基安非他命給我，伊拿1 千元給陳彥志，伊拿了
    甲基安非他命後就回家施用（見他字卷(二)第162 、163 頁）
    ；然證人陳孟顯於99年4 月27日警詢時係指稱：本次不記得
    有無向陳彥志買毒品等語（見警卷第85頁），復觀之98年8
    月26日上午11時51分許之通訊監察譯文（詳見警卷第166 頁
    ），並非證人陳孟顯主動撥打電話，且通訊監察譯文所顯示
    與證人陳孟顯通話之人為「結巴仔/ 王國豐」，亦非被告，
    而證人陳孟顯於99年4 月27日警詢、偵查中均未曾提及該次
    係與「結巴仔/ 王國豐」通話後，由被告販賣甲基安非他命
    予之，是被告是否有於98年8 月26日中午12時21分許，一手
    交錢一手交貨之方式，販賣1 千元甲基安非他命1 包予陳孟
    顯，顯有可疑。至上開譯文中「王國豐」提及「我們現在要
    回去。」「我到那邊再打給你。」意似表示與他人同行，其
    所稱之「我們」是否為其與被告，並無其他證據足資佐證，
    自難單憑證人陳孟顯前揭與通訊監察譯文內容不符之偵查中
    證述，而無其他補強證據佐證，遽認被告有於98年8 月26日
    販賣甲基安非他命予證人陳孟顯1 次之犯行。
五、綜上所述，證人張文堂於警詢、偵查中及陳孟顯於偵查中之
    指證經綜合判斷，並未達於通常一般人均不致有所懷疑，而
    得確信證人之指證為真實者，而公訴意旨所指被告涉犯此部
    分販賣甲基安非他命2 次之犯行，除分別證人張文堂、陳孟
    顯之單一證述外，並無相關證據可資佐證其等前開證述屬實
    。此外，本院復查無其他積極證據足認被告有於公訴意旨所
    指上開時、地販賣第二級毒品甲基安非他命予張文堂、陳孟
    顯各1 次之犯行，揆諸前揭法條及判例意旨，爰就被告被訴
    販賣第二級毒品海洛因予張文堂、陳孟顯各1 次之犯行部分
    ，為其無罪之諭知。
據上論斷，應依刑事訴訟法第299 條第1 項前段、第301 條第1
項，毒品危害防制條例第4 條第1 項、第2 項、第19條第1 項，
刑法第11條前段、第51條第5 款，判決如主文。
本案經檢察官何宗霖到庭執行職務。
中    華    民    國  100     年    10    月    6    日
                  刑事第三庭  審判長法  官  林輝煌
                                    法  官  蕭雅毓
                                    法  官  陳雅琪
以上正本證明與原本無異。
如不服本判決應於收受判決後10日內向本院提出上訴書狀，並應
敘述具體理由；其未敘述上訴理由者，應於上訴期間屆滿後20日
內向本院補提理由書（均須按他造當事人之人數附繕本）。「切
勿逕送上級法院」。
                                    書記官  顏錦清
中    華    民    國  100     年    10    月    6    日
附錄法條：
毒品危害防制條例第4條
製造、運輸、販賣第一級毒品者，處死刑或無期徒刑；處無期徒
刑者，得併科新臺幣 2 千萬元以下罰金。
製造、運輸、販賣第二級毒品者，處無期徒刑或 7 年以上有期
徒刑，得併科新臺幣 1 千萬元以下罰金。
製造、運輸、販賣第三級毒品者，處 5 年以上有期徒刑，得併
科新臺幣 7 百萬元以下罰金。
製造、運輸、販賣第四級毒品者，處 3 年以上 10 年以下有期
徒刑，得併科新臺幣 3 百萬元以下罰金。
製造、運輸、販賣專供製造或施用毒品之器具者，處 1 年以上
7 年以下有期徒刑，得併科新臺幣 1 百萬元以下罰金。
前五項之未遂犯罰之。
附表一：
┌────┬─────┬─────┬────┬───────┬────────────┐
│編號    │通話時間  │地點      │販賣對象│販賣毒品種類、│所犯罪名及處罰          │
│        │          │          │        │、數量及金額（│                        │
│        │          │          │        │新臺幣）      │                        │
├────┼─────┼─────┼────┼───────┼────────────┤
│1.      │98年7月2日│雲林縣水林│張文堂  │1 千元甲基安非│陳彥志販賣第二級毒品，處│
│（起訴書│上午10時4 │鄉塭底村塭│        │他命1 包      │有期徒刑柒年貳月。未扣案│
│附表編號│分許（通訊│底37號張文│        │              │之不詳廠牌行動電話壹支（│
│11）    │監察譯文內│堂住處    │        │              │含門號000000000│
│        │容詳附表二│          │        │              │九號SIM 卡壹張）沒收之，│
│        │編號1.）  │          │        │              │如全部或一部不能沒收時，│
│        │          │          │        │              │追徵其價額。未扣案之販賣│
│        │          │          │        │              │毒品所得新臺幣壹仟元沒收│
│        │          │          │        │              │之，如全部或一部不能沒收│
│        │          │          │        │              │時，以其財產抵償之。    │
├────┼─────┼─────┼────┼───────┼────────────┤
│2.      │98年7月8日│雲林縣虎尾│李明達  │5 百元甲基安非│陳彥志販賣第二級毒品，處│
│（起訴書│下午5 時35│鎮虎尾科技│        │他命1 包      │有期徒刑柒年貳月。未扣案│
│附表編號│分許（通訊│大學宿舍旁│        │              │之不詳廠牌行動電話壹支（│
│1）     │監察譯文內│之大樓外  │        │              │含門號000000000│
│        │容詳附表二│          │        │              │九號SIM 卡壹張）沒收之，│
│        │編號2.）  │          │        │              │如全部或一部不能沒收時，│
│        │          │          │        │              │追徵其價額。未扣案之販賣│
│        │          │          │        │              │毒品所得新臺幣伍佰元沒收│
│        │          │          │        │              │之，如全部或一部不能沒收│
│        │          │          │        │              │時，以其財產抵償之。    │
├────┼─────┼─────┼────┼───────┼────────────┤
│3.      │98年7月12 │雲林縣北港│陳孟顯  │2千元甲基安非 │陳彥志販賣第二級毒品，處│
│（起訴書│日下午6時 │鎮圓環民主│        │他命1包       │有期徒刑柒年月。未扣案│
│附表編號│25分、36分│路民眾服務│        │              │之不詳廠牌行動電話壹支（│
│5）     │、50分許（│站前      │        │              │含門號000000000│
│        │通訊監察譯│          │        │              │九號SIM 卡壹張）沒收之，│
│        │文內容詳附│          │        │              │如全部或一部不能沒收時，│
│        │表二編號3.│          │        │              │追徵其價額。未扣案之販賣│
│        │）        │          │        │              │毒品所得新臺幣貳仟元沒收│
│        │          │          │        │              │之，如全部或一部不能沒收│
│        │          │          │        │              │時，以其財產抵償之。    │
├────┼─────┼─────┼────┼───────┼────────────┤
│4.      │98年7月18 │雲林縣北港│陳孟顯  │2千元甲基安非 │陳彥志販賣第二級毒品，處│
│（起訴書│日下午4 時│鎮堤防邊外│        │他命1包       │有期徒刑柒年月。未扣案│
│附表編號│47分、6 時│環道路    │        │              │之不詳廠牌行動電話壹支（│
│6）     │50分許（通│          │        │              │含門號000000000│
│        │訊監察譯文│          │        │              │九號SIM 卡壹張）沒收之，│
│        │內容詳附表│          │        │              │如全部或一部不能沒收時，│
│        │二編號4.）│          │        │              │追徵其價額。未扣案之販賣│
│        │          │          │        │              │毒品所得新臺幣貳仟元沒收│
│        │          │          │        │              │之，如全部或一部不能沒收│
│        │          │          │        │              │時，以其財產抵償之。    │
├────┼─────┼─────┼────┼───────┼────────────┤
│5.      │98年7月25 │雲林縣北港│陳孟顯  │1千元甲基安非 │陳彥志販賣第二級毒品，處│
│（起訴書│日晚上8 時│鎮舊水廠旁│        │他命1包       │有期徒刑柒年貳月。未扣案│
│附表編號│30分許（通│堤防邊外環│        │              │之不詳廠牌行動電話壹支（│
│7）     │訊監察譯文│道路      │        │              │含門號000000000│
│        │內容詳附表│          │        │              │九號SIM 卡壹張）沒收之，│
│        │二編號5.）│          │        │              │如全部或一部不能沒收時，│
│        │          │          │        │              │追徵其價額。未扣案之販賣│
│        │          │          │        │              │毒品所得新臺幣壹仟元沒收│
│        │          │          │        │              │之，如全部或一部不能沒收│
│        │          │          │        │              │時，以其財產抵償之。    │
├────┼─────┼─────┼────┼───────┼────────────┤
│6.      │98年8月19 │雲林縣北港│陳孟顯  │2千元甲基安非 │陳彥志販賣第二級毒品，處│
│（起訴書│日下午6時 │鎮舊水廠旁│        │他命1包       │有期徒刑柒年月。未扣案│
│附表編號│6 分、17分│堤防邊外環│        │              │之不詳廠牌行動電話壹支（│
│8）     │許（通訊監│道路      │        │              │含門號000000000│
│        │察譯文內容│          │        │              │九號SIM 卡壹張）沒收之，│
│        │詳附表二編│          │        │              │如全部或一部不能沒收時，│
│        │號6.）    │          │        │              │追徵其價額。未扣案之販賣│
│        │          │          │        │              │毒品所得新臺幣貳仟元沒收│
│        │          │          │        │              │之，如全部或一部不能沒收│
│        │          │          │        │              │時，以其財產抵償之。    │
├────┼─────┼─────┼────┼───────┼────────────┤
│7.      │98年8 月19│雲林縣北港│蘇嘉逢  │1千元海洛因1包│陳彥志販賣第一級毒品，處│
│（起訴書│日凌晨4 時│鎮建國國中│        │              │有期徒刑拾伍年貳月。未扣│
│附表編  │21分許（通│後面（民樂│        │              │案之不詳廠牌行動電話壹支│
│號2）   │訊監察譯文│路）      │        │              │（含門號00000000│
│        │內容詳附表│          │        │              │０九號SIM 卡壹張）沒收之│
│        │二編號7.）│          │        │              │，如全部或一部不能沒收時│
│        │          │          │        │              │，追徵其價額。未扣案之販│
│        │          │          │        │              │賣毒品所得新臺幣壹仟元沒│
│        │          │          │        │              │收之，如全部或一部不能沒│
│        │          │          │        │              │收時，以其財產抵償之。  │
├────┼─────┼─────┼────┼───────┼────────────┤
│8.      │98年8月20 │雲林縣北港│蘇嘉逢  │5千元海洛因1包│陳彥志販賣第一級毒品，處│
│（起訴書│日凌晨4 時│鎮扶朝里扶│        │              │有期徒刑拾伍年肆月。未扣│
│附表編號│15分、上午│朝83之3號 │        │              │案之不詳廠牌行動電話壹支│
│3）     │9 時43分許│蘇嘉逢住處│        │              │（含門號00000000│
│        │（通訊監察│          │        │              │０九號SIM 卡壹張）沒收之│
│        │譯文內容詳│          │        │              │，如全部或一部不能沒收時│
│        │附表二編號│          │        │              │，追徵其價額。未扣案之販│
│        │8.）      │          │        │              │賣毒品所得新臺幣伍仟元沒│
│        │          │          │        │              │收之，如全部或一部不能沒│
│        │          │          │        │              │收時，以其財產抵償之。  │
├────┼─────┼─────┼────┼───────┼────────────┤
│9.      │98年8月23 │雲林縣北港│蘇嘉逢  │1千元海洛因1包│陳彥志販賣第一級毒品，處│
│（起訴書│日下午4 時│鎮建國國中│        │（賒帳）      │有期徒刑拾伍年貳月。未扣│
│附表編號│29分許（通│後面（民樂│        │              │案之不詳廠牌行動電話壹支│
│4）     │訊監察譯文│路）      │        │              │（含門號00000000│
│        │內容詳附表│          │        │              │０九號SIM 卡壹張）沒收之│
│        │二編號9.）│          │        │              │，如全部或一部不能沒收時│
│        │          │          │        │              │，追徵其價額。          │
└────┴─────┴─────┴────┴───────┴────────────┘
附表二：
┌──┬──────┬─────────────────────┬──────────┐
│編號│通話時間    │      通訊監察譯文內容                    │通訊監察譯文出處    │
├──┼──────┼─────────────────────┼──────────┤
│1.  │98年7 月2 日│Ａ：門號0000-000000號（陳彥志）【受話】   │100年6月1日當庭勘驗 │
│    │上午10時4 分│Ｂ：門號0000-000000號（張文堂）【發話】   │（見本院卷卷二第81頁│
│    │許          ├─────────────────────┤反面）              │
│    │            │A：喂。                                   │                    │
│    │            │B：阿文。                                 │                    │
│    │            │A：嘿。                                   │                    │
│    │            │B：還有東西嗎？                           │                    │
│    │            │A：什麼？                                 │                    │
│    │            │B：還有嗎？                               │                    │
│    │            │A：哪一種？那天的茶葉（臺語音譯）？       │                    │
│    │            │B：蛤？                                   │                    │
│    │            │A：跟那天一樣的嗎？                       │                    │
│    │            │B：對。                                   │                    │
│    │            │A：好啦。                                 │                    │
│    │            │B：下午來喔。                             │                    │
│    │            │A：蛤？                                   │                    │
│    │            │B：下午早一點過來喔。                     │                    │
│    │            │A：好啦，我會過去。                       │                    │
│    │            │B：好。                                   │                    │
├──┼──────┼─────────────────────┼──────────┤
│2.  │98年7 月8日 │Ａ：門號0000-000000號（陳彥志）【發話】   │100 年5 月31日當庭勘│
│    │下午5 時35分│Ｂ：門號0000-000000號（李明達）【受話】   │驗（見本院卷卷二第17│
│    │許          ├─────────────────────┤頁反面、第18頁）    │
│    │            │A：喂                                     │                    │
│    │            │B：喂，志哥。                             │                    │
│    │            │A：嘿，別亂叫，電話中別亂叫。             │                    │
│    │            │B：嘿啊。我阿達。                         │                    │
│    │            │A：嘿，我知道，嘿。你跟誰？               │                    │
│    │            │B：蛤。                                   │                    │
│    │            │A：你跟誰？                               │                    │
│    │            │B：一樣阿。                               │                    │
│    │            │A：好阿，我在老虎的尾巴喔。               │                    │
│    │            │B：蛤？                                   │                    │
│    │            │A：老虎的尾巴。                           │                    │
│    │            │B：好好好。                               │                    │
│    │            │A：老虎的尾巴，你知道嗎？                 │                    │
│    │            │B：我知道、我知道啦。                     │                    │
│    │            │A：呴。                                   │                    │
│    │            │B：好。                                   │                    │
│    │            │A：好。                                   │                    │
├──┼──────┼─────────────────────┼──────────┤
│3.  │(1)98年7 月12│Ａ：門號0000-000000號（陳彥志）【發話】   │100 年5 月31日當庭勘│
│    │日下午6 時25│Ｂ：門號0000-000000號（陳孟顯）【受話】   │驗（見本院卷卷二第31│
│    │分許        ├─────────────────────┤頁及反面）          │
│    │            │A：我到蘇厝寮了，我到了蘇厝寮。           │                    │
│    │            │B：好，要在哪裡？                         │                    │
│    │            │A：你現在那裡？你在哪裡？                 │                    │
│    │            │B：我同樣是那天去的地方嗎？               │                    │
│    │            │A：不然你來..我跟你講. 我想一下，來這個， │                    │
│    │            │   我想一下我想一下，馬上打給你，我想一下 │                    │
│    │            │   ！                                     │                    │
│    │            │B：那就那天去的地方。                     │                    │
│    │            │A：好。                                   │                    │
│    ├──────┼─────────────────────┼──────────┤
│    │(2)98年7 月12│Ａ：門號0000-000000號（陳彥志）【受話】   │100 年5 月31日當庭勘│
│    │日下午6 時36│Ｂ：門號0000-000000號（陳孟顯）【發話】   │驗（見本院卷卷二第31│
│    │分許        ├─────────────────────┤頁反面至第32頁）    │
│    │            │B：喂                                     │                    │
│    │            │A：你在哪裡？                             │                    │
│    │            │B：...                                    │                    │
│    │            │A：蛤？                                   │                    │
│    │            │B：我在早上那裡... ，我要去那裡找你？     │                    │
│    │            │A：同樣地方。                             │                    │
│    │            │B：同樣在堤防邊，不能在別的地方嗎？       │                    │
│    │            │A：沒關係，那沒關係！                     │                    │
│    │            │B：看能不能在別的地方？                   │                    │
│    │            │A：怎樣，他又不在。                       │                    │
│    │            │B：蛤？                                   │                    │
│    │            │A：他又不在。                             │                    │
│    │            │B：你講什麼。                             │                    │
│    │            │A：好啦，沒關係，不然你要去那裡？         │                    │
│    │            │B：我要軟的。                             │                    │
│    │            │A：好啊，那等一下再講，我跟你講，不然來會 │                    │
│    │            │   這邊好啦                               │                    │
│    │            │B：那裡？                                 │                    │
│    │            │A：會啊（指北港鎮圓環旁北港白沙屯媽祖會） │                    │
│    │            │   。                                     │                    │
│    │            │B：你那邊... 嗎？                         │                    │
│    │            │A：嘿啦嘿啦。                             │                    │
│    │            │B：好好，多久會到？                       │                    │
│    │            │A：喂，你現在過去。                       │                    │
│    │            │B：我去圓環…                             │                    │
│    │            │A：好啦你過去。                           │                    │
│    │            │B：會馬上到？                             │                    │
│    ├──────┼─────────────────────┼──────────┤
│    │(3)98年7 月12│Ａ：門號0000-000000號（陳彥志）【受話】   │警卷第137頁         │
│    │日下午6 時50│Ｂ：門號0000-000000號（陳孟顯）【發話】   │                    │
│    │分許        ├─────────────────────┤                    │
│    │            │B：喂！你到了嗎？                         │                    │
│    │            │A：到了。                                 │                    │
│    │            │B：我怎麼沒看到你。                       │                    │
│    │            │A：轉過去就到了。                         │                    │
│    │            │B：好。                                   │                    │
├──┼──────┼─────────────────────┼──────────┤
│4.  │(1)98年7 月18│Ａ：門號0000-000000號（陳彥志）【受話】   │警卷第141頁         │
│    │日下午4 時47│Ｂ：門號0000-000000號（陳孟顯）【發話】   │                    │
│    │分許        ├─────────────────────┤                    │
│    │            │A：你是誰？                               │                    │
│    │            │B：我阿顯（臺語音譯）啦。                 │                    │
│    │            │A：我跟你講，這次這個，你可能要貼500。    │                    │
│    │            │B：500喔。                                │                    │
│    │            │A：藥仔藥仔（臺語），這個很讚阿，我沒有騙 │                    │
│    │            │   你，有高一點其他我就吸收了，想說給你們 │                    │
│    │            │   貼500 就好了。                         │                    │
│    │            │B：別這樣。                               │                    │
│    │            │A：我沒騙你它絕對有這個價值，等一下我打給 │                    │
│    │            │   你好嗎？一小時好嗎？我從林內這邊過去， │                    │
│    │            │   我們見面再談。                         │                    │
│    │            │B：好啦。                                 │                    │
│    ├──────┼─────────────────────┤                    │
│    │(2)98年7 月18│Ａ：門號0000-000000號（陳彥志）【發話】   │                    │
│    │日下午6 時58│Ｂ：門號0000-000000號（陳孟顯）【受話】   │                    │
│    │分許        ├─────────────────────┤                    │
│    │            │B：什麼時候有辦法？                       │                    │
│    │            │A：有啊，我到了阿。                       │                    │
│    │            │B：還要多久？                             │                    │
│    │            │A：你在哪裡？                             │                    │
│    │            │B：我在這裡等快5分鐘了                    │                    │
│    │            │A：不要去那邊阿。                         │                    │
│    │            │B：不然要去哪？                           │                    │
│    │            │A：圓環哪裡阿？                           │                    │
│    │            │B：民權路那裡（臺語音譯）                 │                    │
│    │            │A：喔，好啦。                             │                    │
├──┼──────┼─────────────────────┼──────────┤
│5.  │98年7 月25日│Ａ：門號0000-000000號（陳彥志）【受話】   │警卷第148 頁        │
│    │晚上8時30分 │Ｂ：門號0000-000000號（陳孟顯）【發話】   │                    │
│    │許          ├─────────────────────┤                    │
│    │            │A：你是誰？                               │                    │
│    │            │B：我阿顯，硬要（臺語）？                 │                    │
│    │            │A：要等一下。                             │                    │
│    │            │B：多久？                                 │                    │
│    │            │A：我等下馬上打給你好嗎？                 │                    │
│    │            │B：那等一下你打過來。                     │                    │
│    │            │A：好。                                   │                    │
├──┼──────┼─────────────────────┼──────────┤
│6.  │(1)98年8 月19│Ａ：門號0000-000000號（陳彥志）【發話】   │警卷第156頁         │
│    │日下午6時6分│Ｂ：門號0000-000000號（陳孟顯）【受話】   │                    │
│    │許          ├─────────────────────┤                    │
│    │            │A：抱歉，你在哪裡？                       │                    │
│    │            │B：我在家裡這邊。                         │                    │
│    │            │A：是要從那裡過去還是怎樣？               │                    │
│    │            │B：好，在哪？                             │                    │
│    │            │A：還是要在吉站（臺語音譯）？             │                    │
│    │            │B：好不然水龍頭（臺語）那邊好嗎？         │                    │
│    │            │A：好。                                   │                    │
│    │            │B：現在嗎？                               │                    │
│    │            │A：五分鐘，對。                           │                    │
│    ├──────┼─────────────────────┤                    │
│    │(2)98年8 月19│Ａ：門號0000-000000號（陳彥志）【受話】   │                    │
│    │日下午6 時17│Ｂ：門號0000-000000號（陳孟顯）【發話】   │                    │
│    │分許        ├─────────────────────┤                    │
│    │            │B：喂？                                   │                    │
│    │            │A：到了。                                 │                    │
├──┼──────┼─────────────────────┼──────────┤
│7.  │98年8 月19日│Ａ：門號0000-000000號（陳彥志）【受話】   │100 年5 月31日當庭勘│
│    │凌晨4 時21分│Ｂ：門號0000-000000號（蘇嘉逢）【發話】   │驗（見本院卷卷二第22│
│    │許          ├─────────────────────┤頁及反面）          │
│    │            │A：喂。                                   │                    │
│    │            │B：喂，你在睡覺嗎？                       │                    │
│    │            │A：嗯。                                   │                    │
│    │            │B：在睡覺喔                               │                    │
│    │            │A：嗯。                                   │                    │
│    │            │B：你今天用這個，東西又不好。             │                    │
│    │            │A：都讚的。                               │                    │
│    │            │B：可以不可以差上次那種差很多。           │                    │
│    │            │A：一樣的。                               │                    │
│    │            │B：怎麼可能？真的我用起來差很多。         │                    │
│    │            │A：就真的一樣，我會騙你嗎？               │                    │
│    │            │B：蛤                                     │                    │
│    │            │A：真的一樣的。                           │                    │
│    │            │B：一樣的怎麼可能差這麼多，我上一次       │                    │
│    │            │A：我跟你講，上次那個…你自己阿呆ㄟ       │                    │
│    │            │B：蛤？                                   │                    │
│    │            │A：越來越重那是一定的，哪有可能都一樣。   │                    │
│    │            │B：對啊，沒錯，問題是也不可能差這麼多。我 │                    │
│    │            │   也知道人一定會再買下去，一定會。       │                    │
│    │            │A：好啦。                                 │                    │
│    │            │B：真的啦，我沒騙你。                     │                    │
│    │            │A：嗯。                                   │                    │
│    │            │B：跟你講一下，差上次的差很多，我沒騙你。 │                    │
│    │            │A：...不一樣的吧。                        │                    │
│    │            │B：哼。                                   │                    │
│    │            │A：...不一樣的。                          │                    │
│    │            │B ：像你這樣用不穩定，以後要怎麼那個。    │                    │
│    │            │A：會啦。                                 │                    │
│    │            │B：都不穩定。                             │                    │
│    │            │A：會啦。                                 │                    │
│    │            │B：我就不要。                             │                    │
│    │            │A：說會就是會，你聽嘸嗎？                 │                    │
│    │            │B：你久久弄一次像這樣，因為那內容差很多， │                    │
│    │            │   重是一定會更重，我們自己知道，問題是東 │                    │
│    │            │   西用那麼久了，誰不知道東西怎樣，對嗎？ │                    │
│    │            │A：嗯。                                   │                    │
│    │            │B：呴。                                   │                    │
│    │            │A：好，我瞭解。                           │                    │
├──┼──────┼─────────────────────┼──────────┤
│8.  │(1)98年8 月20│Ａ：門號0000-000000號（陳彥志）【受話】   │警卷第160頁         │
│    │日凌晨4 時15│Ｂ：門號0000-000000號（蘇嘉逢）【發話】   │                    │
│    │分許        ├─────────────────────┤                    │
│    │            │A：喂？                                   │                    │
│    │            │B：你在哪裡？                             │                    │
│    │            │A：不要問我在哪裡，你告訴我你在哪裡？沒關 │                    │
│    │            │   係你講怎樣？                           │                    │
│    │            │B：在我們這裡。                           │                    │
│    │            │A：在我們這裡附近。                       │                    │
│    │            │B：我要東西。                             │                    │
│    │            │A：不要說的這麼明白，你就跟我說金額。     │                    │
│    │            │B：不要像上次那樣？                       │                    │
│    │            │A：跟你說沒有。                           │                    │
│    │            │B：久久搞一次這樣我怎有辦法？             │                    │
│    │            │A：不會。                                 │                    │
│    │            │B：四一。                                 │                    │
│    │            │A：好，你在哪裡？                         │                    │
│    │            │B：家。                                   │                    │
│    │            │A：到打給你嗎？                           │                    │
│    │            │B：恩。                                   │                    │
│    ├──────┼─────────────────────┤                    │
│    │(2)98年8 月20│Ａ：門號0000-000000號（陳彥志）【受話】   │                    │
│    │日上午9 時43│Ｂ：門號0000-000000號（蘇嘉逢）【發話】   │                    │
│    │分許        ├─────────────────────┤                    │
│    │            │A：喂？說話？這樣有聽到嗎？               │                    │
│    │            │B：恩？處理。早上你是拿多少給我？         │                    │
│    │            │A：那個，四一，四人份。                   │                    │
│    │            │B：是嗎？                                 │                    │
│    │            │A：你拿多少給我？                         │                    │
│    │            │B：四一嗎？                               │                    │
│    │            │A：對。                                   │                    │
│    │            │B：我等一下出來北港在打給你。             │                    │
│    │            │A：好。                                   │                    │
├──┼──────┼─────────────────────┼──────────┤
│9.  │(1)98年8 月23│Ａ：門號0000-000000號（陳彥志）【受話】   │警卷第164頁         │
│    │日下午4 時29│Ｂ：門號0000-000000號（蘇嘉逢）【發話】   │                    │
│    │分許        ├─────────────────────┤                    │
│    │            │A：喂？抱歉在睡覺。                       │                    │
│    │            │B：在家。                                 │                    │
│    │            │A：你嗎？要做什麼大概說一下？             │                    │
│    │            │B：我要一個。                             │                    │
│    │            │A：一樣嗎？                               │                    │
│    │            │B：恩。                                   │                    │
│    │            │A：好，不要亂講。                         │                    │
│    ├──────┼─────────────────────┤                    │
│    │(2)98年8 月23│Ａ：門號0000-000000號（陳彥志）【受話】   │                    │
│    │日下午4 時50│Ｂ：門號0000-000000號（蘇嘉逢）【發話】   │                    │
│    │分許        ├─────────────────────┤                    │
│    │            │B：我沒有那個？                           │                    │
│    │            │A：沒什麼？                               │                    │
│    │            │B：我等一下要去臺中，晚上在下來給你，不會 │                    │
│    │            │   耽誤你，我要拿有成功給人才有錢，不然一 │                    │
│    │            │   次跟你拿那麼多哪有錢？也是都賣那個才有 │                    │
│    │            │   錢。                                   │                    │
│    │            │A：好，電話中不要亂說。晚上再打給我。     │                    │
│    │            │B：好，你打電話跟他說一下。               │                    │
│    │            │A：他到再打給我。                         │                    │
└──┴──────┴─────────────────────┴──────────┘